---
title: "贝叶斯conditioning engines"
author: "王诗翔"
date: "2018-05-16"
lastmod: "`r Sys.Date()`"
slug: ""
categories: [r]
tags: [r, math, bayesian]
---

```{r setup, include=FALSE}
knitr::opts_chunk$set(collapse = TRUE, dev = "png", comment = "#>")
#Sys.setenv("LANGUAGE"="EN") # Embed this for outputing English message
#Sys.setlocale('LC_ALL','C') # Embed this directly in the Rmarkdown script that contains the Chinese character comment
options(digits=3)
options(max.print=200)
```

这里描述三种贝叶斯contioning engines：

* 网格逼近
* 二次逼近
* 马尔科夫链蒙特卡罗（MCMC）

## 网格逼近

网格逼近是最简单的一种，只适用于教学但不能实际采用。

我们来解决这样一个问题，**假设你有一个小球代表我们的星球——地球，它小到可以握在你的手中。你现在非常好奇地球表面有多少是被水覆盖的。你采用以下策略：将小球高高扔向空中，然后抓住它，记录食指触碰的是水面还是陆地**（Globe tossing problem）。你可能会得到类似以下的数据：


```
W L W W W L W L W
```

`W`代表水，`L`代表陆地。

我们现在利用贝叶斯网格逼近技术来探索这一问题。


**记住，贝叶斯的核心是执果溯因**，我们已知上述9次记录，来探寻地球本身水面占比的概率分布情况。

步骤：

1. **定义网格**。你决定用多少个点估计后验概率，然后创建网格上所有参数值的一个列表。
1. 计算网格上每个参数值的先验概率。
1. 计算每个参数值的似然度。
1. 计算每个参数值的非标准后验概率，通过用似然度乘以先验概率。
1. 最后，通过用每个值除以所有值的和标准化后验概率。

概念上还是有点绕，我们看看怎么用R代码实现该问题网格逼近的5个步骤：

```{r, warning=FALSE}
# 定义网格
p_grid <- seq(from=0, to=1, length.out=20)
# 定义前向概率
prior <- rep(1, 20)
# 计算网格每个值的似然度 9次试验6次是水
likelihood <- dbinom(6, size = 9, prob = p_grid)
# 计算似然度与前向概率的乘积
unstd.posterior <- likelihood * prior
# 标准化后向概率，保证和为1
posterior <- unstd.posterior / sum(unstd.posterior)
# 画出后向概率分布
plot(p_grid, posterior, xlab="probability of water", ylab="posterior probability", main = "20 points", type="b")
```

以上5个步骤完成的其实是下面这个公式的计算：

$$P(A_i|B) = \frac{P(B|A_i)P(A_i)}{\sum_{i=1}^nP(B|A_i)(P(A_i))} $$

我们来修改下先验概率，看看结果有什么不同：

```{r, warning=FALSE}
# 定义网格
p_grid <- seq(from=0, to=1, length.out=20)
# 定义前向概率
prior <- ifelse( p_grid < 0.5, 0, 1)
# 计算网格每个值的似然度 9次试验6次是水
likelihood <- dbinom(6, size = 9, prob = p_grid)
# 计算似然度与前向概率的乘积
unstd.posterior <- likelihood * prior
# 标准化后向概率，保证和为1
posterior <- unstd.posterior / sum(unstd.posterior)
# 画出后向概率分布
plot(p_grid, posterior, xlab="probability of water", ylab="posterior probability", main = "20 points", type="b")
```


```{r, warning=FALSE}
# 定义网格
p_grid <- seq(from=0, to=1, length.out=20)
# 定义前向概率
prior <- exp( -5*abs(p_grid - 0.5))
# 计算网格每个值的似然度 9次试验6次是水
likelihood <- dbinom(6, size = 9, prob = p_grid)
# 计算似然度与前向概率的乘积
unstd.posterior <- likelihood * prior
# 标准化后向概率，保证和为1
posterior <- unstd.posterior / sum(unstd.posterior)
# 画出后向概率分布
plot(p_grid, posterior, xlab="probability of water", ylab="posterior probability", main = "20 points", type="b")
```

## 二次逼近

如果仅仅是处理这种单个参数的问题，使用网格逼近可以解决，但现实往往存在多个参数，如果计算2个参数100个值的网格，需要100的平方，即10000次之多。

这里我们介绍一种适用的方法——**二次逼近**。我们从前面的图形可以观察到，靠近后验概率峰值的区域大致符合高斯分布，这意味着我们可以使用高斯分布进行估计。高斯分布两个重要的参数是均值和方差。

```{r}
plot(p_grid, log(posterior), xlab="probability of water", ylab="log of posterior probability", main = "20 points", type="b")
```


高斯分布估计称为二次逼近在于高斯分布的对数像一条抛物线，而抛物线是二次函数。

该方法有两个步骤：

1. 寻找后验分布模式。这通常可以由一些优化算法完成——称之为“爬坡”的过程，因为后验分布就像一座山一样。算法并不晓得峰值在哪里，但它知道自己脚下的坡度。
1. 一旦找到后验分布的峰值，你必须估计峰值附近的曲率。这个曲率可以用来计算整个后验分布的二次逼近。

我们这里使用`rethinking`包的`map`函数进行计算，它是`Maximum A Posterior`的简写。

```{r, warning=FALSE}
library(rethinking)
globe.qa <- map(
    alist(
        w ~ dbinom(9, p), # 二项分布似然度
        p ~ dunif(0, 1)   # 均匀的先验概率
    ),
    data=list(w=6)
)
# 显示二次逼近的汇总信息
precis(globe.qa)
```

结果显示了MAP（最大后验概率）是在`0.67`，用`Mean`作为标签；曲率用`StdDev`作为标签，显示了后验分布的标准差。最后两个值显示了89%的区间。最后结果可以解读为：**假设后验分布服从高斯分布，它的最大值在0.67，标准差为0.16**。

因为我们已经知道后验分布，让我们看看逼近效果如何。

```{r, warning=FALSE}
w <- 6
n <- 9
curve( dbeta(x, w+1, n-w+1), from=0, to=1)
# 二次逼近
curve(dnorm(x, 0.67, 0.16), lty=2, add=TRUE)
```

## 马尔科夫链蒙特卡洛方法（MCMC）

该方法是一个家族，它用来处理非常复杂的模型。相比于直接计算或者逼近后验概率，MCMC只从后验分布中抽样，然后计算数量，我们可以通常采样得到的频率分布来模拟后验概率分布。


***

From 《Statistical Rethinking》
