---
title: "stringr——处理字符串"
author: 王诗翔
date: 2018-09-17
slug: "stringr-operation"
categories: [r]
tags: ["r", "stringr", "string", "text-processing"]
---


```{r setup, include=FALSE}
knitr::opts_chunk$set(collapse = TRUE, dev = "png", comment = "#>")
#Sys.setlocale('LC_ALL','C') # Embed this directly in the Rmarkdown script that contains the Chinese character comment
options(digits=3)
options(max.print=200)
```

导入包：

```{r}
library(tidyverse)
library(stringr)
```

```{r}
x = c("\"", "\\")
```

显示字符串原始内容：

```{r}
writeLines(x)
```

### 字符串长度

```{r}
str_length(c("a", "R for data science", NA))
```

### 字符串组合

组合两个或多个：

```{r}
str_c("x", "y")
str_c("x", "y", "z")
```

控制分隔：

```{r}
str_c("x", "y", sep = ",")
```

缺失值是可以传染的，我们可以将`NA`输出为`"NA"`：

```{r}
x = c("abc", NA)
str_c("|-", x, "-|")
str_c("|-", str_replace_na(x), "-|")
```

组合函数是向量化的：

```{r}
str_c("prefix-", c("a", "b", "c"), "-suffix")
```

将字符向量合并为字符串：

```{r}
str_c(c("x", "y", "z"), collapse = ", ")
```

### 字符串取子集

```{r}
x = c("Apple", "Banana", "Pear")
str_sub(x, 1, 3)
```

负数表示从后到前：

```{r}
str_sub(x, -3, -1)
```

注意如果字符串过短函数也会返回尽可能多的字符：

```{r}
str_sub("a", 1, 5)
```

以赋值的形式修改字符串：

```{r}
str_sub(x, 1, 1) = str_to_lower(str_sub(x, 1, 1))
x
```

### 区域设置

字符串的使用因国家地区不同可能有所不同。

```{r}
str_to_upper(c("i", "l"))
str_to_upper(c("i", "l"), locale = "tr")
```

排序：

```{r}
x = c("apple", "eggplant", "banana")
str_sort(x, locale = "en")
str_sort(x, locale = "haw")
```

## 使用正则表达式

我们可以通过`str_view()`和`str_view_all()`函数学习正则表达式。函数接受一个字符向量和一个正则表达式。

### 基础匹配

精确匹配字符串：

```{r}
x = c("apple", "banana", "pear")
str_view(x, "an")
```

另一个复杂的模式是使用`.`，它可以匹配除换行符外的任意字符：

```{r}
str_view(x, ".a.")
```

### 锚点

* `^`从字符串开头进行匹配
* `$`从字符串末尾进行匹配

```{r}
str_view(x, "^a")
str_view(x, "a$")
```

### 字符串类与字符选项

除了`.`，还有4种常见的字符类：

* `\d`匹配任意数字
* `\s`匹配任意空白符
* `[abc]`匹配a、b或c
* `[^abc]`匹配除a、b、c之外的任意字符

因为要对`\`转义，在R中使用正则需要`\\s`来匹配空白符，其他也一样。

`|`可以获取可选模式，比如`abc|xyz`匹配`abc`或`xyz`，该操作符的优先级很低。

```{r}
str_view(c("grey", "gray"), "gr(e|a)y")
```

### 重复

该操作用来控制某个模式能够匹配多少次：

* `?`- 0次或一次
* `+`- 1次或多次
* `*`- 0次或多次

```{r}
x = "1888 is the longest year in Roman numerals: MDCCCLXXXVIII"
str_view(x, "CC?")
str_view(x ,"CC+")
```


精确匹配次数：

* `{n}`- 匹配n次
* `{n,}`- 匹配n次或更多次
* `{,m}`- 最多匹配m次
* `{n, m}`- 匹配n到m次

```{r}
str_view(x, "C{2}")
str_view(x, "C{2,}")
str_view(x, "C{2,3}")
```

> 默认的匹配方式是贪婪的，正则表达式会匹配尽量长的字符串，在后面添加`?`可以将匹配方式更改为懒惰的，即匹配尽量短的字符串。
```{r}
str_view(x, "C{2,3}?")
str_view(x, "C[LX]+?")
```


### 分组与回溯引用

括号除了可以消除复杂表达式的歧义，还可以定义分组，我们可以通过**回溯引用**（如`\1`,`\2`等）来引用这些分组。

```{r}
str_view(fruit, "(..)\\1", match = TRUE)
```

## 工具

学习stringr多种函数，可以：

* 确定与某种模式相匹配的字符串
* 找出匹配的位置
* 提取出匹配的内容
* 使用新值替换匹配内容
* 基于匹配拆分字符串

### 匹配检测

要想知道一个字符向量能否匹配一种模式，可以使用`str_detect()`：

```{r}
x = c("apple", "banana", "pear")
str_detect(x, "e")
```

因为在数学意义上`F`为0,`T`为1，所以我们可以使用求和和求均值函数等，它们有时候可以发挥巨大用处。

```{r}
sum(str_detect(words, "^t"))
mean(str_detect(words, "[aeiou]$"))
```

**当逻辑条件非常复杂时，相对于创建单个正则表达式，使用逻辑运算符进行调用组合会更容易**。

例如下面可以找不包含元音字母的所有单词：

```{r}
no_vowel_1 = !str_detect(words, "[aeiou]")
no_vowel_2 = str_detect(words, "^[^aeiou]+$")
identical(no_vowel_1, no_vowel_2)
```

两种方法结果一致，但第一种更容易理解。

`str_detect`一种常见用法是选取匹配某种模式的元素，然后取子集，也可以使用`str_subset()`包装函数完全两步操作：

```{r}
words[str_detect(words, "x$")]
str_subset(words, "x$")
```

字符串通常是数据框的一列，我们可以联合`filter()`操作：

```{r}
df = tibble(
    word = words,
    i = seq_along(words)
)
df %>% 
    filter(str_detect(words, "x$"))
```

`str_detect()`函数的变体`str_count()`返回字符串中匹配的数量：

```{r}
str_count(x, "a")
```

`str_count()`完全可以和`mutate()`联合使用：

```{r}
df %>% 
    mutate(
        vowels = str_count(word, "[aeiou]"),
        consonants = str_count(word, "[^aeiou]")
    )
```

注意，匹配的模式不会重叠，比如`abababa`中`aba`只会匹配2次而不是3次：

```{r}
str_count("abababa", "aba")
str_view_all("abababa", "aba")
```

`str_view_all()`用于全部匹配。

### 提取匹配内容

我们可以使用`str_extract()`函数来提取匹配的实际文本。这里使用维基百科的Harvard sentences作为复杂的示例。

```{r}
length(sentences)
head(sentences)
```

假如现在我们想找出包含一种颜色的所有句子。我们先创建颜色名称向量，然后转换为正则表达式：

```{r}
colors = c(
    "red", "orange", "yellow", "green", "blue", "purple"
)
color_match = str_c(colors, collapse = "|")
color_match
```

现在我们选取出包含一种颜色的句子，然后再提取出颜色：

```{r}
has_color = str_subset(sentences, color_match)
matches = str_extract(has_color, color_match)
head(matches)
```

**注意，`str_extract()`只提取第一个匹配**。我们可以选取多余一种匹配的所有句子，这样我们更容易看到所有的匹配。

```{r}
more = sentences[str_count(sentences, color_match) > 1]
str_view_all(more, color_match)
str_extract(more, color_match)
```

**这是`stringr`函数的一种通用模式，单个匹配可以使用更简单的数据结构，想要得到所有的匹配，使用`str_extract_all()`函数，它会返回一个列表**。

```{r}
str_extract_all(more, color_match)
```

如果设置了`simplify = TRUE`，那么结果会是一个矩阵，其中短的匹配会和最长的匹配有一样的长度。

```{r}
str_extract_all(more, color_match, simplify = TRUE)
```

```{r}
x = c("a", "a b", "a b c")
str_extract_all(x, "[a-z]", simplify = TRUE)
```

### 分组匹配

括号在正则表达式中科院阐明优先级，还能对正则表达式进行分组，分组可以在匹配时回溯引用。我们因而可以用括号来提取复杂匹配的各个部分。

举例说明：加入我们想从句子中提取名词，我们可以先进行一种启发式实验，找出a或the后面的所有单词。使用正则表达式定义“单词”概念有点难度，我们使用一种简单的近似——至少有1个非空格字符的字符序列。

```{r}
noun = "(a|the) ([^ ]+)"
has_noun = sentences %>% 
    str_subset(noun) %>% 
    head(10)
has_noun %>% 
    str_extract(noun)
```

**`str_extract()`函数给出完整匹配，`str_match()`函数给出每个独立分组**。后面函数返回的不是字符向量而是矩阵：其中一列是完整匹配，后面的列是每个分组的匹配：

```{r}
has_noun %>% 
    str_match(noun)
```

>这种启发式名词检测的效果并不好，它找出了一些形容词，比如`smooth`和`parked`。
**如果数据保存在tibble中，使用`extract()`会更容易，该函数工作方式与`str_match()`函数类似，只需要为每个分组提供名词以作为结果的新列**。

```{r}
tibble(sentences = sentences) %>% 
    tidyr::extract(
        sentences, c("article", "noun"), "(a|the) ([^ ]+)",
        remove = FALSE
    )
```

同`str_extract()`函数一样，如果要找出所有的匹配，需要使用`str_match_all()`函数。


### 替换匹配内容

`str_replace()`和`str_replace_all()`函数可以使用新的字符串替换匹配的内容。最简单的就是使用固定的字符串进行替换：

```{r}
x = c("apple", "pear", "banana")
str_replace(x, "[aeiou]", "-")
str_replace_all(x, "[aeiou]", "-")
```

**通过一个命令向量我们可以同时进行多个替换**：

```{r}
x = c("1 house", "2 cars", "3 people")
str_replace_all(x, c("1" = "one", "2" = "two", "3" = "three"))
```

除了使用固定字符串，我们还可以使用引用来插入匹配的分组。下面的代码我们交换第二个单词和第三个单词的顺序：

```{r}
sentences %>% head(5)
sentences %>% 
    str_replace("([^ ]+) ([^ ]+) ([^ ]+)", "\\1 \\3 \\2") %>% 
    head(5)
```


### 拆分

`str_split()`函数可以将字符串拆分为多个片段。比如把句子拆分为单词：

```{r}
sentences %>% 
    head(5) %>% 
    str_split(" ")
```

因为拆分句子产生的单词数目不一样，所以函数结果返回一个列表。如果我们想要返回一个矩阵，可以通过`simplify = TRUE`进行指定。

```{r}
sentences %>% 
    head(5) %>% 
    str_split(" ", simplify = TRUE)
```

我们可以设定拆分片段的最大数量：

```{r}
fields = c("Name:诗翔", "Country:CN", "Age:24")
fields %>% str_split(":", n = 2, simplify = TRUE)
```

**我们还可以通过字母、行、句子和单词边界（`boundary()`函数）来拆分字符串**：

```{r}
x = "This is a sentence. This is another sentence."
str_view_all(x, boundary("word"))
```

```{r}
str_split(x, " ")[[1]]
str_split(x, boundary("word"))[[1]]
```

### 定位匹配内容

`str_locate()`与`str_locate_all()`函数可以给出每个匹配的开始位置和结束位置。**当没有其他函数能够精确满足需求时该函数非常有用，我们可以使用`str_locate()`函数找出匹配的模式，然后使用`str_sub()`来提取和修改匹配的内容**。

## 其他类型模式

当一个字符串作为模式时，R内部使用`regex()`函数进行了包装：

```{r}
# 正常调用
str_view(fruit, "nana")
# 上面实质上是下面的简写
str_view(fruit, regex("nana"))
```

因而我们可以通过设定`regex()`的其他参数来控制匹配方式。

* `ignore_case = TRUE`：允许匹配大小写
* `multline = TRUE`可以使`^`和`$`锚定每行的开头和末尾，而不是整个字符串的开头和末尾
* `comment = TRUE`，这可以让我们在复杂的正则表达式中加入注释和空白字符，以便理解。如要匹配空格，使用`\\ `。
    ```{r}
    phone = regex("
                  \\(?          # 可选的小括号开头
                  (\\d{3})      # 地区编号
                  [)- ]?        # 可选的小括号结尾、短划线或空格
                  (\\d{3})      # 另外3个数字
                  [ -]?         # 可选的空格或短划线
                  (\\d{3})      # 另外3个数字
                  ", comment = TRUE)
    str_match("514-791-8141", phone)
    ```

* `dotall = TRUE`可以匹配包括`\n`在内的所有字符

除了`regex()`，我们还可以使用另外3种函数：

* `fixed()`函数 - 可以按照字符串的字节形式进行精确匹配，它会忽略正则表达式中的所有特殊字符，在非常低的层次上进行操作。这样我们可以不用进行转义，并且速度也要快得多。下面是一个简单的测试示例，它的速度差不多是普通正则表达式的3倍。
```{r}
microbenchmark::microbenchmark(
    fixed = str_detect(sentences, fixed("the")),
    regex = str_detect(sentences, "the"),
    times = 20
)
```

* `coll()`函数使用标准排序规则来比较字符串，**这在进行不区分大小写的匹配时时非常有效的**，但速度很慢。注意，我们可以在`coll()`中设定locale参数，以确定使用哪种规则来比较字符。世界各地使用的规则是不同的。另外，我们可以使用下面代码查看默认区域设置：

```{r}
stringi::stri_locale_info()
```

* `boundary()`函数可以用来匹配边界，我们可以在其他字符串操作函数中使用它

```{r}
x = "This is  a sentence"
str_view_all(x, boundary("word"))
str_extract_all(x, boundary("word"))
```


## 正则表达式其他应用

R基础包中存在2个常用函数，它们可以使用正则表达式：

* `apropos()`函数在全局环境中搜索所有可用对象，当不记得函数名时非常有用：
```{r}
apropos("replace")
```

* `dir()`函数列出一个目录下的所有文件，其参数pattern可以是一个正则表达式：

```{r}
head(dir(pattern = "\\.Rmd$"))
```

## stringi

**stringr**是建立于**stringi**基础之上的。stringr比较容易学习（书上写非常容易，我个人并不这样认为）——它只提供少惊醒挑选的函数，可以完成常见大部分的字符串操作。而stringi的设计思想是尽量全面，几乎包含了我们可以用到的所有函数，共234个。

当我们从stringr过渡到stringi时会比较容易，相应的函数会经历`str_`到`stri_`的转变。

## 线程信息

```{r}
sessionInfo()
```
