---
title: "ggplotify——连接各类R图形"
author: "王诗翔"
date: "2019-08-05"
lastmod: "`r Sys.Date()`"
slug: ""
categories: [r]
tags: [r, ggplot2, ggplotify, plot]
---

```{r setup, include=FALSE}
knitr::opts_chunk$set(collapse = TRUE, dev = "png", comment = "#>")
#Sys.setlocale('LC_ALL','C') # Embed this directly in the Rmarkdown script that contains the Chinese character comment
options(digits=3)
options(max.print=200)
```

在作图的时候想拼接不同的图形对象，如`pheatmap` 包的热图、`ggplot2` 对象以及 base 图形等。
这里找到了Y叔的`ggplotify`包，以下是对 [Vignette](https://cran.r-project.org/web/packages/ggplotify/vignettes/ggplotify.html) 的翻译，以帮助自己理解用法，也希望读者受益。

> 查看[源代码](https://github.com/GuangchuangYu/ggplotify/tree/master/R)发现仅仅 4 个文件，加起来 100 多行代码的样子居然能有如此神效，有空一定要读源码学习下~

```{r echo=FALSE, results="hide", message=FALSE}
library("ggplot2")
library("cowplot")
library("grid")
library("vcd")
library("lattice")
library("colorspace")
library("ggimage")
library("ggplotify")
theme_set(theme_grey())
```


## grid


```{r warning=FALSE}
library("grid")
library("ggplotify")
p1 <- as.grob(~barplot(1:10))
p2 <- as.grob(expression(plot(rnorm(10))))
p3 <- as.grob(function() plot(sin))
library("vcd")
data(Titanic)
p4 <- as.grob(~mosaic(Titanic))
library("lattice")
data(mtcars)
p5 <- as.grob(densityplot(~mpg|cyl, data=mtcars))
```


`as.grob` 函数接收绘制图形的 `expression`、公式或者函数等。图形可以由基础图形生成
(`p1`, `p2`, `p3`) 或者 `grid` (`p4`)。如果图形产生了图形对象，它可以直接用于其他
工具包`lattice`、`meme`和`UpSetR`等的输入。

因为这里将图形转换为了`grob`对象，所以它兼容`grid`图形系统与相关工具包。

我们现在可以使用`grid.draw`绘制`p1`和`p2`，以及使用`pushViewport`进行图形嵌入。


```{r fig.width=7, fig.height=7}
grid.newpage()
grid.draw(p1)
vp = viewport(x=.35, y=.75, width=.35, height=.3)
pushViewport(vp)
grid.draw(p2)
upViewport()
```

如果你不熟悉`grid`，你可以使用`ggplot2`去完成类似的任务。

## ggplot2

所有可以转换为`grob`对象的图形都可以使用`as.ggplot`函数转换为`ggplot`对象。


```{r warning=FALSE}
library(ggplot2)
p1 <- as.ggplot(~barplot(1:10)) +
    annotate("text", x = .6, y = .5,
             label = "Hello Base Plot", size = 5,
             color = 'firebrick', angle=45)
p2 <- as.ggplot(expression(plot(rnorm(10))))
p3 <- as.ggplot(function() plot(sin))
p4 <- as.ggplot(~mosaic(Titanic))
p5 <- as.ggplot(densityplot(~mpg|cyl, data=mtcars))
```


## 图形排列

现在有了`ggplot`对象，我们可以利用`cowplot`或者`patchwork`包将所有的图形组合起来。

```{r fig.width=14, fig.height=12}
library(cowplot)
library(colorspace)
col <- rainbow_hcl(3)
names(col) <- unique(iris$Species)
color <- col[iris$Species]
p6 <- as.ggplot(~plot(iris$Sepal.Length, iris$Sepal.Width, col=color, pch=15))
p7 <- ggplot(iris, aes(Sepal.Length, Sepal.Width, color=Species)) +
    geom_point(shape=15) + scale_color_manual(values=col, name="")
legend <- get_legend(p7)
## also able to annotate base or other plots using ggplot2
library(ggimage)
p8 <- p6 + geom_subview(x=.7, y=.78, subview=legend)
p9 <- as.ggplot(~image(volcano))
plot_grid(p1, p2, p3, p4, p5, p6, p7, p8, p9, ncol=3, labels=LETTERS[1:9])
```
