---
title: "使用shinydashboard"
author: 王诗翔
date: 2018-08-31
slug: "use-shinydashboard"
categories: [r]
tags: [r, shiny, shinydashboard]
---


```{r setup, include=FALSE}
knitr::opts_chunk$set(collapse = TRUE, dev = "png", comment = "#>")
#Sys.setlocale('LC_ALL','C') # Embed this directly in the Rmarkdown script that contains the Chinese character comment
options(digits=3)
options(max.print=200)
```

除了shiny包，RStudio还开发了一个shinydashboard扩展包，它呈现数据的方式就是专门用于概览或检测数据。

接下来的例子意在说明创建一个简易的仪表板非常简单，这个仪表盘可以按每周和每月的时间刻度显示CRAN上下载量最多的最受欢迎的R扩展包。

数据源由`cranlogs`包提供，先下载安装下面的包：

```{r, eval=F}
install.packages(c("shinydashboard", "cranlogs"))
```

快速查看下CRAN下载数据的数据源：

```{r}
library(cranlogs)
cran_top_downloads()
```

```{r}
cran_top_downloads("last-week")
```

为了充分利用shinydashboard包，最好提前浏览下<https://rstudio.github.io/shinydashboard/structure.html>。

与创建shiny应用程序类似，我们从用户界面开始，使用`dashboardPage`、`dashboardSidebar`和`dashboardBody`这3个函数。在仪表板中，我们想要展示扩展包的下载动态，以及每周和每月最受欢迎的扩展包。

我们把月度和周度的菜单放到侧栏中，这样用户可以选择需要查看的数据。在每个标签页，把绘图和表格放在一起。

```{r}
library(shiny)
library(shinydashboard)
library(formattable)
library(cranlogs)
ui = dashboardPage(
    dashboardHeader(title = "CRAN Downloads"),
    dashboardSidebar(sidebarMenu(
        menuItem("Last week",
                 tabName = "last_week", icon = icon("list")),
        menuItem("Last month",
                 tabName = "last_month", icon = icon("list"))
    )),
    dashboardBody(tabItems(
        tabItem(tabName = "last_week",
                fluidRow(tabBox(title = "Total downloads",
                                tabPanel("Total", formattableOutput("last_week_table"))), 
                         tabBox(title = "Top downloads", 
                                tabPanel("Top", formattableOutput("last_week_top_table"))))),
        tabItem(tabName = "last_month",
                fluidRow(tabBox(title = "Top downloads",
                                tabPanel("Total", plotOutput("last_month_barplot"))),
                         tabBox(title = "Top downloads",
                                tabPanel("Top", formattableOutput("last_month_top_table")))))
    ))
)
```

注意，`plotOutput()`是shiny包中的函数，而`formattableOutput()`函数则由`formattable`包提供。开发人员可以创建各种类型的HTML小工具，只要包恰当地定义了`render*`函数和`Output`函数来生成正确的HTML代码，我们就可以把小工具嵌入shiny应用程序。

接下来我们定义服务器逻辑。因为输出结果完全依赖于数据源，在调用函数`formattable()`和`plot()`之前要先下载数据。

```{r}
server = function(input, output){
    output$last_week_table = renderFormattable({
        data = cran_downloads(when = "last-week")
        formattable(data, list(count = color_bar("lightblue")))
    })
    output$last_week_top_table = renderFormattable({
        data = cran_top_downloads("last-week")
        formattable(data, list(count = color_bar("lightblue"),
                               package = formatter("span",
                                                   style = "font-family: monospace;")))
    })
    output$last_month_barplot = renderPlot({
        data = subset(cran_downloads(when = "last-month"), count > 0)
        with(data, barplot(count, names.arg = date),
             main = "Last month downloads")
    })
    output$last_month_top_table = renderFormattable({
        data = cran_top_downloads("last-month")
        formattable(data, list(count = color_bar("lightblue"),
                               package = formatter("span",
                                                   style = "font-family: monospace;")))
    })
}
```

如果数据持续更新，我们可以创建一个动态的仪表板，其中的表格和图表会定期更新。使用`reactiveTimer`和`reactive`是实现该功能的关键。如果有需要请查看帮助文档。

现在我们可以运行应用程序了：

```{r, eval=F}
runApp(shinyApp(ui, server))
```
