---
title: "R 语言统计检验函数汇总"
author: "王诗翔"
date: "2019-12-25"
lastmod: "`r Sys.Date()`"
slug: ""
categories: [r]
tags: [r, stats]
---

```{r setup, include=FALSE}
knitr::opts_chunk$set(collapse = TRUE, dev = "png", comment = "#>")
#Sys.setenv("LANGUAGE"="EN") # Embed this for outputing English message
#Sys.setlocale('LC_ALL','C') # Embed this directly in the Rmarkdown script that contains the Chinese character comment
options(digits=3)
options(max.print=200)
```

> 资料来源：《R 语言核心技术手册》和 R 文档
>
> 数据基本来自胡编乱造 和 R 文档

本文基本囊括了常用的统计检验在 R 中的实现函数和使用方法。

## 连续型数据

### 基于正态分布的检验

#### 均值检验

```{r}
t.test(1:10, 10:20)
```

配对 t 检验：

```{r}
t.test(rnorm(10), rnorm(10, mean = 1), paired = TRUE)
```

使用公式：

```{r}
df <- data.frame(
  value = c(rnorm(10), rnorm(10, mean = 1)),
  group = c(rep("control", 10), rep("test", 10))
)

t.test(value ~ group, data = df)
```

假设方差同质：

```{r}
t.test(value ~ group, data = df, var.equal = TRUE)
```


更多查看 `?t.test`。

#### 两总体方差检验

上面的例子假设方差同质，我们通过检验查看。

服从正态分布的两总体方差比较。


```{r}
# 进行的是 F 检验
var.test(value ~ group, data = df)
```

使用 Bartlett 检验比较每个组（样本）数据的方差是否一致。

```{r}
bartlett.test(value ~ group, data = df)
```

#### 多个组间均值的比较

对于两组以上数据间均值的比较，使用方差分析 ANOVA。

```{r}
aov(wt ~ factor(cyl), data = mtcars)
```

查看详细信息：

```{r}
model.tables(aov(wt ~ factor(cyl), data = mtcars))
```

通常先用 `lm()` 函数对数据建立线性模型，再用 `anova()` 函数提取方差分析的信息更方便。

```{r}
md <- lm(wt ~ factor(cyl), data = mtcars)
anova(md)
```

ANOVA 分析假设各组样本数据的方差是相等的，如果知道（或怀疑）不相等，可以使用 `oneway.test()` 函数。

```{r}
oneway.test(wt ~ cyl, data = mtcars)
```

这与设定了 `var.equal=FALSE` 的 t.test 类似（两种方法都是 Welch 提出）。

#### 多组样本的配对 t 检验

```{r}
pairwise.t.test(mtcars$wt, mtcars$cyl)
```

可以自定义 p 值校正方法。

#### 正态性检验

使用 Shapiro-Wilk 检验：

```{r}
shapiro.test(rnorm(30))
```

可以通过 QQ 图辅助查看。

```{r}
qqnorm(rnorm(30))
```

#### 分布的对称性检验

用 Kolmogorov-Smirnov 检验查看一个向量是否来自对称的概率分布（不限于正态分布）。

```{r}
ks.test(rnorm(10), pnorm)
```

函数第 1 个参数指定待检验的数据，第 2 个参数指定对称分布的类型，可以是数值型向量、指定概率分布函数的字符串或一个分布函数。

```{r}
ks.test(rnorm(10), "pnorm")

ks.test(rpois(10, lambda = 1), "pnorm")
```

#### 检验两个向量是否服从同一分布

还是用上面的函数。

```{r}
ks.test(rnorm(20), rnorm(30))
```

#### 相关性检验

使用 `cor.test()` 函数。

```{r}
cor.test(mtcars$mpg, mtcars$wt)
```

一共有 3 种方法，具体看选项 `method` 的说明。

```{r}
cor.test(mtcars$mpg, mtcars$wt, method = "spearman", exact = F)
```

### 不依赖分布的检验

#### 均值检验

Wilcoxon 检验是 t 检验的非参数版本。

默认是秩和检验。

```{r}
wilcox.test(1:10, 10:20)
```

可以设定为符号检验。

```{r}
wilcox.test(1:10, 10:19, paired = TRUE)
```

#### 多均值比较
 
多均值比较使 Kruskal-Wallis 秩和检验。

```{r}
kruskal.test(wt ~ factor(cyl), data = mtcars)
```

#### 方差检验

使用Fligner-Killeen（中位数）检验完成不同组别的方差比较

```{r}
fligner.test(wt ~ cyl, data = mtcars)
```

#### 尺度参数差异

R 有一些检验可以用来确定尺度参数的差异。分布的尺度参数确定分布函数的尺度，如 t 分布的自由度。

下面是针对两样本尺度参数差异的 Ansari-Bradley 检验。

```{r}
## Hollander & Wolfe (1973, p. 86f):
## Serum iron determination using Hyland control sera
ramsay <- c(111, 107, 100, 99, 102, 106, 109, 108, 104, 99,
            101, 96, 97, 102, 107, 113, 116, 113, 110, 98)
jung.parekh <- c(107, 108, 106, 98, 105, 103, 110, 105, 104,
            100, 96, 108, 103, 104, 114, 114, 113, 108, 106, 99)
ansari.test(ramsay, jung.parekh)
```

还可以使用 Mood 两样本检验做。

```{r}
mood.test(ramsay, jung.parekh)
```

## 离散数据

### 比例检验

使用 `prop.test()` 比较两组观测值发生的概率是否有差异。

```{r}
heads <- rbinom(1, size = 100, prob = .5)
prop.test(heads, 100)          # continuity correction TRUE by default
prop.test(heads, 100, correct = FALSE)
```

可以给定概率值。

```{r}
prop.test(heads, 100, p = 0.3, correct = FALSE)
```

### 二项式检验

```{r}
binom.test(c(682, 243), p = 3/4)
binom.test(682, 682 + 243, p = 3/4)  # The same
```

**与其他的检验函数不同，这里的 p 值表示试验成功率与假设值的最小差值**。

### 列联表检验

用来确定两个分类变量是否相关。

对于小的列联表，试验 Fisher 精确检验获得较好的检验结果。

Fisher 检验有一个关于喝茶的故事。

```{r}
## Agresti (1990, p. 61f; 2002, p. 91) Fisher's Tea Drinker
## A British woman claimed to be able to distinguish whether milk or
##  tea was added to the cup first.  To test, she was given 8 cups of
##  tea, in four of which milk was added first.  The null hypothesis
##  is that there is no association between the true order of pouring
##  and the woman's guess, the alternative that there is a positive
##  association (that the odds ratio is greater than 1).
TeaTasting <-
matrix(c(3, 1, 1, 3),
       nrow = 2,
       dimnames = list(Guess = c("Milk", "Tea"),
                       Truth = c("Milk", "Tea")))
fisher.test(TeaTasting, alternative = "greater")
## => p = 0.2429, association could not be established
```

当列联表较大时，Fisher 计算量很大，可以使用卡方检验替代。

```{r}
chisq.test(TeaTasting)
```

对于三变量的混合影响，使用 Cochran-Mantel-Haenszel 检验。

```{r}
## Agresti (1990), pages 231--237, Penicillin and Rabbits
## Investigation of the effectiveness of immediately injected or 1.5
##  hours delayed penicillin in protecting rabbits against a lethal
##  injection with beta-hemolytic streptococci.
Rabbits <-
array(c(0, 0, 6, 5,
        3, 0, 3, 6,
        6, 2, 0, 4,
        5, 6, 1, 0,
        2, 5, 0, 0),
      dim = c(2, 2, 5),
      dimnames = list(
          Delay = c("None", "1.5h"),
          Response = c("Cured", "Died"),
          Penicillin.Level = c("1/8", "1/4", "1/2", "1", "4")))
Rabbits
## Classical Mantel-Haenszel test
mantelhaen.test(Rabbits)
```

用 McNemar 卡方检验检验二维列联表的对称性。

```{r}
## Agresti (1990), p. 350.
## Presidential Approval Ratings.
##  Approval of the President's performance in office in two surveys,
##  one month apart, for a random sample of 1600 voting-age Americans.
Performance <-
matrix(c(794, 86, 150, 570),
       nrow = 2,
       dimnames = list("1st Survey" = c("Approve", "Disapprove"),
                       "2nd Survey" = c("Approve", "Disapprove")))
Performance
mcnemar.test(Performance)
```

### 列联表非参数检验

Friedman 秩和检验是一个非参数版本的双边 ANOVA 检验。

```{r}
## Hollander & Wolfe (1973), p. 140ff.
## Comparison of three methods ("round out", "narrow angle", and
##  "wide angle") for rounding first base.  For each of 18 players
##  and the three method, the average time of two runs from a point on
##  the first base line 35ft from home plate to a point 15ft short of
##  second base is recorded.
RoundingTimes <-
matrix(c(5.40, 5.50, 5.55,
         5.85, 5.70, 5.75,
         5.20, 5.60, 5.50,
         5.55, 5.50, 5.40,
         5.90, 5.85, 5.70,
         5.45, 5.55, 5.60,
         5.40, 5.40, 5.35,
         5.45, 5.50, 5.35,
         5.25, 5.15, 5.00,
         5.85, 5.80, 5.70,
         5.25, 5.20, 5.10,
         5.65, 5.55, 5.45,
         5.60, 5.35, 5.45,
         5.05, 5.00, 4.95,
         5.50, 5.50, 5.40,
         5.45, 5.55, 5.50,
         5.55, 5.55, 5.35,
         5.45, 5.50, 5.55,
         5.50, 5.45, 5.25,
         5.65, 5.60, 5.40,
         5.70, 5.65, 5.55,
         6.30, 6.30, 6.25),
       nrow = 22,
       byrow = TRUE,
       dimnames = list(1 : 22,
                       c("Round Out", "Narrow Angle", "Wide Angle")))
friedman.test(RoundingTimes)
```

