---
title: "do.call的使用"
author: 王诗翔
date: 2018-06-07
slug: "usage-of-docall"
categories: [r]
tags: ["r", "do.call"]
---


```{r setup, include=FALSE}
knitr::opts_chunk$set(collapse = TRUE, dev = "png")
#Sys.setlocale('LC_ALL','C') # Embed this directly in the Rmarkdown script that contains the Chinese character comment
options(digits=3)
options(max.print=200)
```

学习下R中一个有趣地函数，`do.call`。

`do.call`这个函数是我在搜索问题时会看到别人经常使用的一个函数，心生好奇，这次来看看它的用法。

从文档来看，`do.call`可以通过名字构建和执行函数，并且将参数以列表的形式传入。

> **Description**
>
> do.call constructs and executes a function call from a name or a function and a list of arguments to be passed to it.
>
> **Usage**
>
> do.call(what, args, quote = FALSE, envir = parent.frame())
>
> **Arguments**
>
> what
>
>either a function or a non-empty character string naming the function to be called.
>
>args
>
>a list of arguments to the function call. The names attribute of args gives the argument names.
>
>quote	
>
>a logical value indicating whether to quote the arguments.
>
>envir	
>
>an environment within which to evaluate the call. This will be most useful if what is a character string and the arguments are symbols or quoted expressions.
显然，前两个参数很重要，确定了该函数的一般用法，后两个参数涉及一些执行引用与环境的问题，这方面我懂的不多，不过基本也用不到。

下面通过例子学习下使用。

## 例子

```{r}
# 生成一个复数序列
do.call("complex", list(imag = 1:3))
# 如果我们有一个列表（比如数据框）
# 我们需要使用c()添加更多的参数
tmp <- expand.grid(letters[1:2], 1:3, c("+", "-"))
tmp
do.call("paste", c(tmp, sep=""))
#do.call("paste", list(tmp, sep=""))
do.call(paste, list(as.name("A"), as.name("B")), quote = TRUE)
do.call(paste, list(as.name("A"), as.name("B")), quote = TRUE)
# 这个例子中，A、B被转换为了符号对象，如果不quote起来就会报错
#do.call(paste, list(as.name("A"), as.name("B")), quote = FALSE)
# 当然你如果直接使用下面这个语句结果是一样的，不过这里是介绍quote的用法
do.call(paste, list("A", "B"))
```

从哪里寻找对象的例子：

```{r}
A <- 2
f <- function(x) print(x ^ 2)
env <- new.env()
assign("A", 10, envir = env)
assign("f", f, envir = env)
f <- function(x) print(x)
f(A)
# 使用当前环境函数与变量
do.call("f", list(A))
# 使用env环境函数与当前环境变量
do.call("f", list(A), envir = env)
# 使用当前环境函数与变量 
do.call(f, list(A), envir = env)
# 使用env环境函数与env环境变量
do.call("f", list(quote(A)), envir = env)
# 使用当前环境函数与env环境变量 
do.call(f, list(quote(A)), envir = env)
# 使用env环境函数与env环境变量
do.call("f", list(as.name("A")), envir = env)
eval(call("f", A))
eval(call("f", quote(A)))
eval(call("f", A), envir = env)
eval(call("f", quote(A)), envir = env)
```

上面例子多，需要仔细揣摩参数变化后结果的变化。首先在新环境创建的函数对象是打印输入的平方，`A`是10。


`call`函数用来创建和测试对象，不过看起来用法与`quote()`类似，将东西先存起来不执行，等后续调用。

```{r}
A <- 10.5
wait <- call("round", A)
eval(wait)
```
