---
title: "使用有限混合模型"
author: "王诗翔"
date: "2019-09-06"
lastmod: "`r Sys.Date()`"
slug: ""
categories: [r]
tags: [r, flexmix]
---

```{r setup, include=FALSE}
knitr::opts_chunk$set(collapse = TRUE, dev = "png", comment = "#>")
#Sys.setenv("LANGUAGE"="EN") # Embed this for outputing English message
#Sys.setlocale('LC_ALL','C') # Embed this directly in the Rmarkdown script that contains the Chinese character comment
options(digits=3)
options(max.print=200)
```

## 模拟数据

```{r}
library(ggplot2)
library(flexmix)
```


```{r}
m1 <- 0
m2 <- 50
sd1 <- sd2 <- 5
N1 <- 100
N2 <- 10

a <- rnorm(n=N1, mean=m1, sd=sd1)
b <- rnorm(n=N2, mean=m2, sd=sd2)
```

## 绘制数据图形

```{r}
x <- c(a,b)
class <- c(rep('a', N1), rep('b', N2))
data <- data.frame(cbind(x=as.numeric(x), class=as.factor(class)))

library("ggplot2")
p <- ggplot(data, aes(x = x)) + 
  geom_histogram(aes(x, ..density..), binwidth = 1, colour = "black", fill = "white") +
  geom_vline(xintercept = m1, col = "red", size = 2) + 
  geom_vline(xintercept = m2, col = "blue", size = 2)
p
```

## 拟合模型


这里我们可以看到应该是由2个分布混合而成，试着去恢复相应分布的参数：

```{r}
set.seed(0)

mo1 <- FLXMRglm(family = "gaussian")
mo2 <- FLXMRglm(family = "gaussian")
flexfit <- flexmix(x ~ 1, data = data, k = 2, model = list(mo1, mo2))
```

```{r}
print(table(clusters(flexfit), data$class))
```


区分效果很好（其实可以用这种方法去分类）。

## 查看结果

```{r}
parameters(flexfit)
```

输出参数：

```{r}
c1 <- parameters(flexfit, component=2)[[1]]
c2 <- parameters(flexfit, component=1)[[1]]

cat('pred:', c1[1], '\n')
cat('true:', m1, '\n\n')
cat('pred:', c1[2], '\n')
cat('true:', sd1, '\n\n')

cat('pred:', c2[1], '\n')
cat('true:', m2, '\n\n')
cat('pred:', c2[2], '\n')
cat('true:', sd2, '\n\n')
```

基本能拟合出原始分布。

## 可视化拟合

```{r}
plot_mix_comps <- function(x, mu, sigma, lam) {
  lam * dnorm(x, mu, sigma)
}

lam <- table(clusters(flexfit))
  
ggplot(data) +
geom_histogram(aes(x, ..density..), binwidth = 1, colour = "black", fill = "white") +
stat_function(geom = "line", fun = plot_mix_comps,
                args = list(c1[1], c1[2], lam[2]/sum(lam)),
                colour = "red", lwd = 1.5) +
stat_function(geom = "line", fun = plot_mix_comps,
                args = list(c2[1], c2[2], lam[1]/sum(lam)),
                colour = "blue", lwd = 1.5) +
ylab("Density")
```

## 新的问题

能否自动推断出有2个分布以及它们的参数？？

```{r}
flexfit = stepFlexmix(x ~ 1, data = data, k = 1:5, model = FLXMRglm(family = "gaussian"))
```

```{r}
flexfit
```

根据 BIC 选择一个最佳的模型：

```{r}
fitBest = getModel(flexfit, which = "BIC")
str(fitBest, max.level = 2)
```

查看参数：

```{r}
parameters(fitBest)
```

这个我们的输入非常接近，但也存在一个不小的误差：

```{r}
print(paste(m1, sd1))  
print(paste(m2, sd2))
```

## 使用不同的接口

Flexmix 这个包的文档看起来让人很蒙蔽，完全搞不懂核心的一些建模函数。我下面测试下不同的接口使用的效果。

```{r}
set.seed(0)


fit1 <- flexmix(x ~ 1, data = data, k = 2, model = FLXMRglm(family = "gaussian"))
parameters(fit1)
```

```{r}
fit2 <- flexmix(x ~ 1, data = data, k = 2, model = FLXMCnorm1())
parameters(fit2)
```

使用泊松分布来拟合试试，先生成泊松分布数据：

```{r}
N1 <- 100
N2 <- 10

a <- rpois(N1, 0)
b <- rpois(N2, 50)

x <- c(a,b)
class <- c(rep('a', N1), rep('b', N2))
data <- data.frame(cbind(x=as.numeric(x), class=as.factor(class)))
```


```{r}
fit3 <- flexmix(x ~ 1, data = data, k = 2, model = FLXMCmvpois())
parameters(fit3)
```

```{r}
fit4 <- flexmix(x ~ 1, data = data, k = 2, model = FLXMRglm(family = "poisson"))
parameters(fit4)
```

**`FLXMCmvpois()` 显示的是 demo driver，但却比 `FLXMRglm(family = "poisson")` 结果准确的多！！**

不能理解这个包的哲学，尽管它看起来是那么的优秀~

> 更新：2019-09-17
>
> 发现 flexmix 提供的功能大体分为两类，以 FLXMC 开头的是做聚类的，而以 FLXMR 开头的是做回归的。

## 能否重复分析？

```{r}
set.seed(1234)

fit <- flexmix(x ~ 1, data = data, k = 2, model = FLXMCmvpois())
parameters(fit)
```

```{r}
set.seed(1234)

fit <- flexmix(x ~ 1, data = data, k = 2, model = FLXMCmvpois())
parameters(fit)
```

对于 step 方法？

```{r}
set.seed(1234)
stepfit = stepFlexmix(x ~ 1, data = data, k = 1:5, model = FLXMCmvpois())
fit = getModel(flexfit, which = "BIC")
parameters(fit)
```

```{r}
set.seed(1234)
stepfit = stepFlexmix(x ~ 1, data = data, k = 1:5, model = FLXMCmvpois())
fit = getModel(flexfit, which = "BIC")
parameters(fit)
```

结果显示一致

> 本文前半部分示例来自《[A Practical Introduction To Finite Mixture Models](https://jef.works/blog/2017/08/05/a-practical-introduction-to-finite-mixture-models/)》
