---
title: "基于ggpubr包为ggplot添加p值和显著性标记"
author: "王诗翔"
date: "2018-05-19"
lastmod: "`r Sys.Date()`"
slug: "ggpubr-add-pvalue-and-siglevels"
categories: [r]
tags: [r, ggplot2, ggpubr]
---

```{r setup, include=FALSE}
knitr::opts_chunk$set(collapse = TRUE, dev = "png", comment = "#>")
#Sys.setenv("LANGUAGE"="EN") # Embed this for outputing English message
#Sys.setlocale('LC_ALL','C') # Embed this directly in the Rmarkdown script that contains the Chinese character comment
options(digits=3)
options(max.print=200)
```

这篇文章我们将讲述 

1. 如何简单比较两组或多组的平均值
1. 如何自动化为ggplot添加p值和显著性标记，包括箱线图、点图、条形图、线图等等


# 准备

## 安装和导入所需要的R包

需要R包`ggpubr`，版本>0.1.3，该包提供了基于`ggplot2`包的论文发表级绘图。

* 从CRAN安装：

```{r, eval=FALSE}
install.packages("ggpubr")
```

* 或者从`GitHub`上下载最新的开发版本：

```{r, eval=FALSE}
if(!require(devtools)) install.packages("devtools")
devtools::install_github("kassambara/ggpubr")
```

* 载入`ggpubr`：

```{r}
library(ggpubr)
```

> `ggpubr`的官方文档在<http://www.sthda.com/english/rpkgs/ggpubr>
## 样例数据集

数据：`ToothGrowth`数据集

```{r}
data("ToothGrowth")
head(ToothGrowth)
```

# 比较均值的方法

<http://www.sthda.com/english/wiki/comparing-means-in-r>包含了均值方法比较的详细描述，这里我们汇总常见的均值比较方法：


| 方法        | R 函数       | 描述                              |
| -------------- | ---------------- | ---------------------------------------- |
| T检验         | t.test()         | 比较两组 (参数)          |
| Wilcoxon检验  | wilcox.test()    | 比较两组 (非参数)      |
| ANOVA          | aov() or anova() | 比较多组 (参数)     |
| Kruskal-Wallis | kruskal.test()   | 比较多组 (非参数) |


# 添加p值的函数

这里我们展示**`ggpubr`**包中可以使用的用于添加p值的R函数：

* **`compare_means()`**
* **`stat_compare_means()`**

## compare_mean()

下一部分我们将实际学习使用，这里先具体介绍一下这个函数：

```{r, eval=FALSE}
compare_means(formula, data, method="wilcox.test", paired=FALSE, 
              group.by=NULL, ref.group = NULL, ...)
```

> * **formula**: `x~group`形式的公式，`x`是一个数值向量，`group`是有1个或者多个组别的因子。比如`formula = TP53 ~ cancer_group`。也可以使用多个响应变量，比如`formula = c(TP53, PTEN) ~ cancer_group`。
> * **data**: 包含变量的数据框
> * method: 检验的类型。默认是`wilcox.test`。允许的值包括：
>   * `t.test`和`wilcox.test`。
>   * `anova`和`kruskal.test`。
> * **paired**: 逻辑值，是否执行配对检验。仅能用于`t.test`和`wilcox.test`。
> * **group.by**: 在执行检验前对数据集进行分组的变量。指定后，会根据该变量分不同子集进行检验。
> * **ref.group**: 一个字符串，指定参考组。指定后，对于一个给定分组变量，每个分组水平都会和参考组进行比较。`ref.group`可以使用`.all`，这会对所有组别基于一个全局的均值进行两两比较。
## stat_compare_means()

这个函数扩展了`ggplot2`，可以对指定`ggplot`图形添加均值比较的p值。

简单形式如下：

```{r, eval=FALSE}
stat_compare_means(mapping = NULL, 
                   comparisons = NULL,
                   hide.ns = FALSE,
                   label = NULL,
                   label.x = NULL,
                   label.y = NULL)
```


> * **mapping**: 由`aes()`创建的映射集合
> * **comparisons**: 一个长度为2的向量列表。向量中元素都是x轴的两个名字或者2个对于感兴趣，要进行比较的整数索引
> * **hide.ns**: 逻辑值，如果`TRUE`，隐藏不显著标记`ns`
> * **label**: 指定标签类型的字符串。允许值包括`p.signif`（显示显著性水平），`p.format`（显示p值）
> * **label.x, label.y**: 数值。用于摆放标签位置的坐标，如果太短，会循环重复。
> * ...: 其他传入`compare_means()`的参数，例如`method`,`paired`,`ref.group`
>
# 比较两个独立组别

执行检验：

```{r}
compare_means(len ~ supp, data = ToothGrowth)
```

> 默认执行`method="wilcox.test"`，你可以指定`method = "t.test"`进行t检验。
返回一个包含下面列的数据框：

* .y: 用于检验的y变量
* p: p值
* p.adj: 矫正p值，默认矫正方法`p.adjust.method="holm"`
* p.format: 格式化p值
* p.signif: 显著性水平
* 方法： 用于比较组别的统计检验

创建一个带p值的箱线图：

```{r, warning=FALSE}
p <- ggboxplot(ToothGrowth, x="supp",
               y = "len", color = "supp",
               palette = "jco", add = "jitter")
# 添加p值
p + stat_compare_means()
# 改变方法
p + stat_compare_means(method = "t.test")
```

注意，p值标签位置可以使用`label.x`, `label.y`, `hjust`, `vjust`参数进行矫正。

默认p值标签显示是将**`compare_means()`**返回数据框的`method`和`p`列粘连到一起。你可以使用`aes()`函数进行组合。

比如，

* `aes(label = ..p.format..)` 或者 `aes(label = paste0("p = ", ..p.format..))`: 显示p值但不显示方法
* `aes(label = ..p.signif..)`: 仅显示显著性水平
* `aes(label = paste0(..method.., "\n", "p =", ..p.format..))` 使用在方法和p值中插入换行符

实际操作看看：

```{r}
p + stat_compare_means(aes(label = ..p.signif..),
                       label.x = 1.5, 
                       label.y = 40)
```

也可以使用字符串指定标签：

```{r}
p + stat_compare_means(label = "p.signif", label.x = 1.5, label.y = 40)
```

# 比较两组配对样本

执行检验：

```{r}
compare_means(len ~ supp, data = ToothGrowth,
              paired = TRUE)
```

使用`ggpaired()`函数可视化：

```{r}
ggpaired(ToothGrowth, x="supp", y="len",
         color="supp", line.color="gray",
         line.size=0.4, palette = "jco") + 
    stat_compare_means(paired = TRUE)
```

# 比较多组样本

* 全局检验
```{r}
compare_means(len ~ dose, data = ToothGrowth,
              method = "anova")
```

用全局p值画图：

```{r}
# 默认方法为 method = "kruskal.test"
ggboxplot(ToothGrowth, x = "dose", y = "len",
          color = "dose", palette = "jco") + 
    stat_compare_means()
# 将方法改为anova
ggboxplot(ToothGrowth, x = "dose", y = "len",
          color = "dose", palette = "jco") + 
    stat_compare_means(method = "anova")
```

* 成对比较，如果分组变量包含超过两个水平，配对检验会自动执行。 

```{r}
# 执行成对比较
compare_means(len ~ dose, data = ToothGrowth)
```

```{r}
# 可视化： 指定你想要比较的组别
my_comparisons <- list(c("0.5","1"), c("1", "2"),
                       c("0.5", "2"))
ggboxplot(ToothGrowth, x="dose", y="len",
          color="dose", palette = "jco") +
    stat_compare_means(comparisons = my_comparisons) + #添加成对p值
    stat_compare_means(label.y = 50) # 添加全局p值
```

如果你想要指定精确的y轴位置，使用`label.y`参数：

```{r}
ggboxplot(ToothGrowth, x="dose", y="len",
          color="dose", palette = "jco") +
    stat_compare_means(comparisons = my_comparisons,
                       label.y=c(29, 35, 40)) +
    stat_compare_means(label.y = 45)
```

* 基于参考组的多重成对比较

```{r}
# 基于参考组
compare_means(len ~ dose, data = ToothGrowth,
              ref.group = "0.5", 
              method = "t.test")
```

```{r}
# 可视化
ggboxplot(ToothGrowth, x="dose", y="len",
          color="dose", palette = "jco") + 
    stat_compare_means(method="anova", label.y=40) + 
    stat_compare_means(label="p.signif", method="t.test",
                       ref.group = "0.5")
```

* 以所有值为基准(base-mean)进行多个成对比较

如果出现很多组别，两两比较过于复杂，通过将所有数据汇总创建一个虚拟的样本，以它为基准进行比较。

```{r}
# Comparison of each group against base-mean
compare_means(len ~ dose,  data = ToothGrowth, ref.group = ".all.",
              method = "t.test")
```

可视化

```{r}
ggboxplot(ToothGrowth, x = "dose", y = "len",
          color = "dose", palette = "jco")+
  stat_compare_means(method = "anova", label.y = 40)+      # Add global p-value
  stat_compare_means(label = "p.signif", method = "t.test",
                     ref.group = ".all.")                  # Pairwise comparison against all
```


这个方法有时候会非常有用，比如下面这个例子中，我们可以通过每个样本均值与所有样本的均值进行比较，判断基因水平是过表达还是下调了。

```{r}
# Load myeloma data from GitHub
myeloma <- read.delim("https://raw.githubusercontent.com/kassambara/data/master/myeloma.txt")
# 执行检验
compare_means(DEPDC1 ~ molecular_group,  data = myeloma,
              ref.group = ".all.", method = "t.test")
```

可视化表达谱

```{r}
ggboxplot(myeloma, x="molecular_group", y="DEPDC1",
          color="molecular_group", add="jitter",
          legend="none") + 
    rotate_x_text(angle = 45) + 
    geom_hline(yintercept = mean(myeloma$DEPDC1),
               linetype=2) + # 添加base mean的水平线
     stat_compare_means(method = "anova", label.y = 1600)+        # Add global annova p-value
  stat_compare_means(label = "p.signif", method = "t.test",
                     ref.group = ".all.")                      # Pairwise comparison against all
```

# 多个分组变量

* 根据某个变量分组后两个独立样本的比较

执行检验：

```{r}
compare_means(len ~ supp, data = ToothGrowth,
              group.by = "dose")
```

因为生成了不同的子图，根据变量分面

```{r}
# 根据 "dose" 变量分面绘制箱线图
p <- ggboxplot(ToothGrowth, x = "supp", y = "len",
          color = "supp", palette = "jco",
          add = "jitter",
          facet.by = "dose", short.panel.labs = FALSE)
# Use only p.format as label. Remove method name.
p + stat_compare_means(label = "p.format")
```

```{r}
# Or use significance symbol as label
p + stat_compare_means(label =  "p.signif", label.x = 1.5)
```

将这几个图绘制在单个面板内：

```{r}
p <- ggboxplot(ToothGrowth, x = "dose", y = "len",
          color = "supp", palette = "jco",
          add = "jitter")
p + stat_compare_means(aes(group = supp))
```

```{r}
# 仅显示p值
p + stat_compare_means(aes(group = supp), label = "p.format")
```

```{r}
# 使用显著性标记
p + stat_compare_means(aes(group = supp), label = "p.signif")
```

* 分组后配对样本比较

```{r}
compare_means(len ~ supp, data = ToothGrowth,
              group.by = "dose", paired = TRUE)
```

可视化，按分组变量`dose`分面创建一个多面板箱线图：

```{r}
p <- ggpaired(ToothGrowth, x="supp", y="len",
               color="supp", palette = "jco",
               line.color = "grey", line.size =0.4,
               facet.by = "dose", short.panel.labs = FALSE)
# Use only p.format as label. Remove method name.
p + stat_compare_means(label = "p.format", paired = TRUE)
```

# 其他图形

* 条形图和线图（一组变量）

```{r}
# 条形图加均值标准误
ggbarplot(ToothGrowth, x = "dose", y = "len", add = "mean_se")+
  stat_compare_means() +                                         # Global p-value
  stat_compare_means(ref.group = "0.5", label = "p.signif",
                     label.y = c(22, 29))                   # compare to ref.group
# 线图加均值标准误
ggline(ToothGrowth, x = "dose", y = "len", add = "mean_se")+
  stat_compare_means() +                                         # Global p-value
  stat_compare_means(ref.group = "0.5", label = "p.signif",
                     label.y = c(22, 29))  
```

* 条形图和线图（两组变量）

```{r}
ggbarplot(ToothGrowth, x = "dose", y = "len", add = "mean_se",
          color = "supp", palette = "jco", 
          position = position_dodge(0.8))+
  stat_compare_means(aes(group = supp), label = "p.signif", label.y = 29)
ggline(ToothGrowth, x = "dose", y = "len", add = "mean_se",
          color = "supp", palette = "jco")+
  stat_compare_means(aes(group = supp), label = "p.signif", 
                     label.y = c(16, 25, 29))
```
