---
title: "R应用数值计算"
author: "王诗翔"
date: "2018-05-09"
lastmod: "`r Sys.Date()`"
slug: ""
categories: [r]
tags: [r, math]
---

```{r setup, include=FALSE}
knitr::opts_chunk$set(collapse = TRUE, dev = "png", comment = "#>")
#Sys.setenv("LANGUAGE"="EN") # Embed this for outputing English message
#Sys.setlocale('LC_ALL','C') # Embed this directly in the Rmarkdown script that contains the Chinese character comment
options(digits=3)
options(max.print=200)
```

这里我们学习下有关数值计算的**根查找**与**微积分**的内置函数。

## 根查找

假设我们想要求解以下方程的根：

$$ x^2 + x - 2 = 0 $$

若是要手动求解，我们需要先将方程转换为乘积项：

$$ (x+2)(x-1) = 0 $$

因此，方程的根是$x_1=-2$和$x_2=1$。

在R里面，`ployroot()`可以求解像$p(x)=z_1+z_2x+...+z_nx^{n-1}$的多项式方程。

我们需要按顺序依次输入零阶到最高阶的系数，这上面这个问题中，我们可以这么写：

```{r}
polyroot(c(-2, 1, 1))
```

该函数总是会返回复数向量，我们可以使用`Re()`从复数根中提取实数部分：

```{r}
Re(polyroot(c(-2, 1, 1)))
```

至于方程$f(x)=0$的一般数值求解方法，我们可以利用`uniroot()`实现，指定求解函数和查找区间。该函数返回一个列表，其中包含了近似根、近似根处的函数值、计算的迭代次数以及根的估计精度。

```{r}
uniroot(function(x) x ^ 2 - exp(x), c(-2, 1))
```

需要注意，**函数`uniroot()`一次只能查找一个根**。

## 微积分

### 求导

`D()`可以用于计算一个函数给定变量的导数，并仍以表达式的形式返回。

例如我们计算$\frac{dx^2}{dx}$：

```{r}
D(quote(x ^ 2), "x")
```

求解$\frac{dsin(x)cos(xy)}{dx}$：

```{r}
D(quote(sin(x) * cos(x * y)), "x")
```

**多亏了`quote()`函数，它能够使表达式保留输入形式，而不被执行**。

我们可以调用`eval()`函数执行并执行的表达式：

```{r}
z <- D(quote(sin(x) * cos(x * y)), "x")
z
eval(z, list(x = 1, y = 2))
```

### 积分

同样，我们来计算一个定积分问题——求解0~$\pi/2$区间正弦曲线下的面积，使用内置函数`integrate()`可以轻松解决。

$$ \int_{0}^{\pi/2}sin(x)dx$$

```{r}
result <- integrate(function(x) sin(x), 0, pi/2)
result
```


看起来像一个数值解，但实际返回了一个列表：

```{r}
str(result)
```

***

来源： 《R语言编程指南》
