---
title: "R 的高性能计算"
author: 王诗翔
date: 2018-08-29
slug: "hpc-in-r"
categories: [r]
tags: [r, HPC]
---


```{r setup, include=FALSE}
knitr::opts_chunk$set(collapse = TRUE, dev = "png", comment = "#>")
#Sys.setlocale('LC_ALL','C') # Embed this directly in the Rmarkdown script that contains the Chinese character comment
options(digits=3)
options(max.print=200)
```

> 《R语言编程指南》

## 代码性能

简单看函数运行时间，用`system.time()`函数。

高级点，使用`microbenchmark`包的`microbenchmark()`函数。

例如：

```{r}
library(microbenchmark)
x = rnorm(10000)
microbenchmark(x)
```

给出了类似`summary()`函数结果的样子，默认计算100次。

## 代码性能分析

R提供了内置函数`Rprof()`对代码性能进行分析。

使用方法：调用Rprof()开始分析，运行想分析的代码，然后调用Rprof(NULL)停止分析，最后调用summaryRprof()查看分析结果：

```{r}
x = rnorm(10000)
tmp = tempfile(fileext = ".out")
Rprof(tmp)
for (i in 1:1000) {
    cumsum(x)
}
Rprof(NULL)
summaryRprof(tmp)
```


当`Rprof()`设定`line.profiling = TRUE`时，将改为分析代码行，而不是函数，这有利于分析复杂的计算过程。

高级点，使用RStudio提供的`profvis()`，它是一个交互式可视化的工具。

```{r, eval=FALSE}
install.packages("profvis")
```

## 提供代码性能

* 使用内置函数
* 使用向量化
* 使用字节码编译器，再写完函数后用`cmpfun()`函数编译它，然后再使用
* 使用微软的多线程计算MRO
* 使用并行计算
* 使用Rcpp


前两点不细讲了。

### 使用字节码编译器

如果不是R内置的函数，一般通过字节码进行编译后再使用会提升速度，这里说下流程：

```{r, eval=FALSE}
#载入包
library(compiler)
#调用函数进行编译
# 假设我们写了一个自定义的sum函数
sum_cmp = cmpfun(sum)
# 然后再使用sum_cmp函数
```

### 使用并行计算

由于不同的操作系统有不同的线程和线程模型的实现，因此某些功能在Linux和MacOS系统与Windows系统不同。

我们先创建一个伪任务，以方便进行并行计算：

```{r}
simulate = function(x) {
    s = 0
    for (i in x){
        while(i >= 1){
            s = i * (i - 1)
            i = i - 1
        }
    }
    s
}
```

```{r}
system.time(simulate(1:11000))
```


#### 在Windows下使用

Windows下需要先创建多个R会话的本地集群：

```{r}
library(parallel)
cl = makeCluster(detectCores())
```

`detectCores()`返回我们计算机有的CPU核数目，然后调用`parLapply()`函数，它是并行版本的`lapply()`函数：

```{r}
system.time(parLapply(cl, 1:11000, simulate))
```

当我们不需要这个集群时，调用`stopCluster()`终止刚才创建的R会话。

**注意，当我们使用这种方式进行并行计算时，创建了新的R会话，因此环境里没有用户定义的变量。如果有我们自己的数据，需要提前导入**。

使用`clusterExport()`可以将数据导入到集群，使用`clusterEvalQ()`可以在每个集群节点上计算表达式。

或者使用`clusterCall()`和`<<-`在每个节点创建全局变量，而`<-`创建局部变量。

```{r, error=T}
stopCluster()
```


#### Linux和MacOS使用并行计算

在这两个系统上使用并行计算要比Windows容易的多，`mclapply()`可直接将当期R会话分配到多个会话中，保留所有内容，并为每个子会话安排任务，并行运行：

```{r}
system.time( mclapply(1:1100, simulate, mc.cores = detectCores()))
```

**我们无需导出变量到集群中，因为在每个分配的进程中，它们是可以直接使用的**。

我们还可以用非常灵活的方式创建并行作业，例如创建一个生成10个随机数的作业：

```{r}
job1 = mcparallel(rnorm(10), "job1")
```

然后调用`mccollect()`函数收集作业结果：

```{r}
mccollect(job1)
```


还可以通过编程创建并运行多项作业，例如我们创建8项作业，每个随机休眠一段时间：

```{r}
jobs = lapply(1:8, function(i){
    mcparallel({
        t = rbinom(1, 5, 0.6)
        Sys.sleep(t)
        t
    }, paste0("job", i))
    
})
system.time(res <- mccollect(jobs))
```

### 使用Rcpp

并行计算只有在每次迭代都是独立的情况下才可行，这样最终结果才不会依赖运行顺序，然后并非所有的任务都像这样理想。另一种让算法更快的方式是使用Rcpp（<http://www.rcpp.org>）。

**Rcpp是一个扩展包，它使我们能够利用R和C++的无缝整合来编写C++代码。使用Rcpp可以编写C++代码，并且代码中还可以调用R函数，利用R数据结构的优势**。

> 使用Rcpp，先要使用正确的工具链，在Windows系统下使用Rtools，在Linux和MacOS下也需要安装正确的C/C++工具链。
然后我们就安装`Rcpp`包：

```{r, eval = FALSE}
install.packages("Rcpp")
```

先在Rcpp目录下创建一个C++源文件：

```{r, eval=FALSE}
#include <Rcpp.h>
usingnamespace Rcpp;
// [[Rcpp::export]]
NumericVector timesTwo (NumericVector x){
    return x * 2;
}
```


如果你不熟悉C++语法，可以通过<http://www.learncpp.com>学习最简单的部分。

**C++是强类型语言，需要指定函数参数的类型和函数返回的类型。使用`[[Rcpp::export]]`注释的函数会被Rcpp捕获，当在RStudio中执行一个脚本文件，或者直接使用`Rcpp::sourceCpp`，这些C++函数将被自动编译并移植到R的工作环境中**。

```{r,error=TRUE}
Rcpp::sourceCpp("../../R/Rcpp/rcpp-demo.cpp")
timesTwo
```

> Rcpp官网：<http://www.rcpp.org/>
一些相关技术与包：

* OpenMP
* RcppParallel
