---
title: "R传统图形绘制多图"
author: "王诗翔"
date: "2019-06-21"
lastmod: "`r Sys.Date()`"
slug: ""
categories: [r]
tags: ["r", "installation", "base-plot", "multiple-plots", "plot"]
---

```{r setup, include=FALSE}
knitr::opts_chunk$set(collapse = TRUE, dev = "png", comment = "#>")
#Sys.setlocale('LC_ALL','C') # Embed this directly in the Rmarkdown script that contains the Chinese character comment
options(digits=3)
options(max.print=200)
```

我这里只说 2 种常用方式，它们互相排斥：

* 使用 `par()` 函数设定 `mfrow` 或者 `mfcol` 进行控制。
* 使用 `layout()` 函数。

## par() 函数

`mfrow` 和 `mfcol` 都由 2 个数字指定，一个表示行数、一个表示列数。如果使用 `mfrow`，那么图像区域会被按行依次使用；
如果使用 `mfcol`，那么图像区域会按列依次使用。

下面进行测试：

```{r}
par(mfrow=c(2,2))
plot(1:10, main = "1")
plot(1:10, main = "2")
plot(1:10, main = "3")
plot(1:10, main = "4")
```

```{r}
par(mfcol=c(2,2))
plot(1:10, main = "1")
plot(1:10, main = "2")
plot(1:10, main = "3")
plot(1:10, main = "4")
```

这区别应该一目了然吧？

## 布局函数 layout()

上面的方法创建的子图大小是相同的，而 `layout()` 就要高级不少。

`layout()` 将图片内部区域分割为一组行和列，但行高和列宽度可以分别控制，并且每个子图可以占据超过一行或一列的位置。

`layout()` 用矩阵作为参数来表示上述的思想，矩阵的值就是子图的序号。如果某子图序号多次出现，那么该子图就会占据多个区域。

```{r}
layout(matrix(1:4, byrow=TRUE, ncol=2))
layout.show(4)
```

实现上一种方法的效果很简单：

```{r}
layout(matrix(1:4, byrow=TRUE, ncol=2))
plot(1:10, main = "1")
plot(1:10, main = "2")
plot(1:10, main = "3")
plot(1:10, main = "4")
```

```{r}
layout(matrix(1:4, byrow=FALSE, ncol=2))
plot(1:10, main = "1")
plot(1:10, main = "2")
plot(1:10, main = "3")
plot(1:10, main = "4")
```

再看下不等宽的情况：

```{r}
layout(matrix(c(1, 1:3), byrow=TRUE, ncol=2))
plot(1:10, main = "1")
plot(1:10, main = "2")
plot(1:10, main = "3")
```

巧妙地设定矩阵，就可以自由实现多种组图方式了。不过显然到这里，还感觉差一些东西：默认情况下，所有的行高和列宽尺寸都是相同的，
而且内部也是以这种方式分割。怎么实现自定义的行高或列宽？

这需要设定 `heights` 和 `widths` 2 个选项。

```{r}
layout(matrix(c(1:2)), heights = c(5, 3))
plot(1:10, main = "1")
plot(1:10, main = "2")
```

这里 `heights` 设定的是一个相对占比，比如子图 1 占 `5/(5+3)`。同样的操作可以应用到 `widths` 上。

```{r}
layout(matrix(c(1:2), ncol = 2), widths = c(5, 3))
plot(1:10, main = "1")
plot(1:10, main = "2")
```

0 可以用来进行占位，给图形留出更多的空间。

```{r}
layout(matrix(c(1,0,2), ncol = 3), widths = c(5, 1, 3))
plot(1:10, main = "1")
plot(1:10, main = "2")
```

上述的数字设定都是相对的，使用选项 `respect=TRUE` 我们可以将它们映射到物理距离上。

```{r}
layout(matrix(c(1,0,2), ncol = 3), widths = c(2, 0.2, 2), respect = TRUE)
plot(1:10, main = "1")
plot(1:10, main = "2")
```

我们也可以使用 `lcm()` 对某个图形进行厘米大小的设定，如上面的空隙大小。

```{r}
layout(matrix(c(1,0,2), ncol = 1), widths = c(2, lcm(0.2), 1), respect = TRUE)
plot(1:10, main = "1")
plot(1:10, main = "2")
```

更多的操作查看文档啦~ 这里其实只要知道 `layout()` 函数，以及通过矩阵设定子图排列的思想使用起来就简单的。

更复杂的操作就要学习 grid 了，可能未来的某天我会学习并写写。


***

资料：《R绘图系统》（第二版）
