---
title: "使用NMF包绘制热图"
author: "王诗翔"
date: "2018-12-20"
lastmod: "`r Sys.Date()`"
slug: "use-NMF-aheatmap"
categories: [r]
tags: [r, NMF, heatmap]
---

```{r setup, include=FALSE}
knitr::opts_chunk$set(collapse = TRUE, dev = "png", comment = "#>")
#Sys.setenv("LANGUAGE"="EN") # Embed this for outputing English message
#Sys.setlocale('LC_ALL','C') # Embed this directly in the Rmarkdown script that contains the Chinese character comment
options(digits=3)
options(max.print=200)
```

学习文档:<https://cran.r-project.org/web/packages/NMF/vignettes/heatmaps.pdf>

## Heatmap引擎

NMF包中的热图引擎是由`aheatmap`函数实现，其余的热图函数都是基于它的修改。而`aheatmap`函数本身又是`pheatmap`包`pheatmap`函数的修改版本。引擎具体的优点作者有在文档是写，我就不唠叨了。

## 数据和模型

为了演示热图函数的用法，我们这里创建一个随机的NMF输入矩阵，以及一些注释和协变量。

```{r, error=TRUE}
library(NMF)
# random data that follow an 3-rank NMF model (with quite some noise: sd=2)
X <- syntheticNMF(100, 3, 20, noise=2)
# row annotations and covariates
n <- nrow(X)
d <- rnorm(n)
e <- unlist(mapply(rep, c('X', 'Y', 'Z'), 10))
e <- c(e, rep(NA, n-length(e)))
rdata <- data.frame(Var=d, Type=e)
# column annotations and covariates
p <- ncol(X)
a <- sample(c('alpha', 'beta', 'gamma'), p, replace=TRUE)
c <- rnorm(p)
# gather them in a data.frame
covariates <- data.frame(a, X$pData, c)
```

查看下生成的注释数据：

```{r}
head(rdata)
head(covariates)
```

这里`X`实际是一个矩阵，`rdata`是行注释，`covariates`是列注释。

下面画图：

```{r}
par(mfrow = c(1, 2))
aheatmap(X, annCol = covariates, annRow = X$fData)
aheatmap(X)
```

接着，我们使用NMF模型来分解矩阵。

```{r, error=TRUE, warning=TRUE}
res = nmf(X, 3, nrun = 10)
```

## 混合系数矩阵：coefmap

NMF结果的混合系数矩阵可以使用`coefmap()`函数进行绘制。该函数默认添加2个注释通道用来展示**从最佳拟合结果中获得的簇（聚类数）和一致性矩阵的层次聚类**。在图例中，这两个通道分别以_basis_和_consensus_命名。对于一个简单的NMF模型结果，一致性数据是不能显示的，只能通过最佳拟合进行聚类。

```{r}
opar = par(mfrow = c(1, 2))
# coefmap from multiple run fit: includes a consensus track
coefmap(res)
# coefmap of a single run fit: no consensus track
coefmap(minfit(res))
```

```{r}
par(opar)
```

默认情况下：

* 行没有排序
* 列使用`aheatmap`的默认顺序，不过设置`Colv="basis"`就能让列根据由主导的basis组分定义的类进行排序。或者设置`Colv="consensus"`让列以consensus矩阵排序
* 每一列和为1（刻度化过）
* 调色板使用RColorBrewer包提供的"Y10rRd"，有50个刻度

如果想让`coefmap()`显示`aheatmap()`函数的默认形式，设置`Rowv=TRUE, Colv=TRUE, scale='none'`。

自动注释的通道可以使用`tracks=NA`进行隐藏，或者设置一个（`tracks=':basis'`或`tracks='basis:'`可以分别设置行注释或列注释），图例名可以以`tracks=c(Metagene=':basis', 'consensus')`的形式进行修改。除此之外，利用`annCol`参数可以添加用户设定的手动注释。

```{r}
opar = par(mfrow = c(1,2))
# removing all automatic annotation tracks
coefmap(res, tracks = NA)
# customized plot
coefmap(res, Colv = 'euclidean',
        main = "Metagene contributions in each sample", labCol = NULL,
        annRow = list(Metagene = ":basis"), annCol = list(':basis', Class = a, Index = c),
        annColors = list(Metagene = 'Set2'), 
        info = TRUE)
```

```{r}
par(opar)
```

## 基底矩阵：basismap

基底矩阵可以使用`basismap`函数进行绘制，默认的行为是添加basis注释通道，每一行显示主导的基底组分，即每一行有最高负载的基底组分。

```{r}
opar <- par(mfrow=c(1,2))
# default plot
basismap(res)
# customized plot: only use row special annotation track.
basismap(res, main="Metagenes", annRow=list(d, e), tracks=c(Metagene=':basis'))
par(opar)
```

默认情况下：

* 列没有排序
* 行根据默认的层次聚类得到的距离进行排序（`eculidean`和`complete`）
* 每一行和为1
* 调色板使用RColorBrewer包提供的"Y10rRd"，有50个刻度

## 一致性矩阵：consensusmap

当使用NMF进行矩阵的时候，一种评估基于指定rank评估聚类稳定性的方法是考虑由多个独立NMF运行结果计算得到的连接矩阵。有篇[不错的中文博文](http://blog.sina.com.cn/s/blog_6f18d6310102wdso.html)讲的比较清晰，建议看看。

### 单个拟合

我们所用数据`res`设定的参数是`nrun=10`，因此包含了10次运行得到的最佳结果以及基于所有运行的一致性矩阵。

```{r}
opar <- par(mfrow=c(1,2))
# default plot
consensusmap(res)
# customized plot
consensusmap(res, annCol=covariates, annColors=list(c='blue')
, labCol='sample ', main='Cluster stability'
, sub='Consensus matrix and all covariates')
par(opar)
```

很显然这是一个对称矩阵，结果看上一半或者下一半都可以。

### 同一方法，计算多个rank的结果

函数`nmf`可以接受一组`rank`序列用来拟合多个不同的rank的结果。

```{r, eval=FALSE}
res2_7 <- nmf(X, 2:7, nrun=10, .options='v')
```

然后可以同样的画图

```{r, eval=FALSE}
consensusmap(res2_7)
```

### 单个rank，多种方法

可以比较同一rank不同方法的结果。

```{r, eval = FALSE}
res_methods <- nmf(X, 3, list('lee', 'brunet', 'nsNMF'), nrun=10)
class(res_methods)
consensusmap(res_methods)
```

## 通用热图引擎：aheatmap

还有很多自定义画热图的例子，使用下面的命令查看。

```{r, eval = FALSE}
demo('aheatmap')
# or
demo('heatmaps')
```
