---
title: "R基本绘图：创建与添加图形"
author: "王诗翔"
date: "2019-06-21"
lastmod: "`r Sys.Date()`"
slug: ""
---

```{r setup, include=FALSE}
knitr::opts_chunk$set(collapse = TRUE, dev = "png", comment = "#>")
#Sys.setlocale('LC_ALL','C') # Embed this directly in the Rmarkdown script that contains the Chinese character comment
options(digits=3)
options(max.print=200)
```

高级绘图函数 + 低级绘图函数才能让图形丰富多样起来。

## 基本的低级绘图函数

```{r, echo=F}
tibble::tribble(
  ~函数, ~描述,
  "points()", "数据符号",
  "lines()", "线条",
  "segments()", "线段",
  "arrows()", "箭头",
  "xspline()", "光滑曲线",
  "rect()", "矩形",
  "polygon()", "多边形",
  "polypath()", "多边形路径",
  "rasterImage()", "位图（在图形上可以添加外部图片）",
  "text()", "文本",
) -> tb

knitr::kable(tb, caption = "常见基本低级绘图函数")
```

## 添加图形

还是要一顿操作猛如虎，才能学到本事。

```{r}
x = 1:10
y = matrix(sort(rnorm(30)), ncol=3)
plot(x, y[, 1], ylim = range(y), ann=F, axes = F, type="l", col="gray")
box(col="gray")
```

开始加东西。

```{r}
plot(x, y[, 1], ylim = range(y), ann=F, axes = F, type="l", col="gray")
box(col="gray")

points(x, y[,1])
lines(x, y[,2], col="gray")
points(x, y[,2], pch=2)
lines(x, y[,3], col="gray")
points(x, y[,3], pch=3)
```

在点旁边添加文本有时候很有用，使用 `pos` 可以设置数据符号与文本之间的偏移量。

```{r}
y = x = 1:5
plot(x, y, ann=F, axes=F, col="gray", pch=16)
box(col="gray")

text(x[-3], y[-3], c("right", "top", "bottom", "left"),
     pos=c(4, 3, 2, 1))
text(3, 3, "overlay")
```

`text()` 还可以接受 R 表达式。

```{r}
y = x = 1:5
plot(x, y, ann=F, axes=F, col="gray", pch=16)
box(col="gray")

text(x[-3], y[-3], c("right", "top", "bottom", "left"),
     pos=c(4, 3, 2, 1))
text(3, 3, ~ x^2)
```


上述处理的都是向量数据，而`matplot()`、`matpoints()` 和 `matlines()`都是处理矩阵形式数据的。

## 绘图工具

`grid()` 可以添加网格线； `abline()` 添加直线； `box()` 在图形周围绘制矩形；`rug()` 可以沿着坐标轴绘制“地毯”图。

```{r}
x = runif(20, 1, 10)
y = x + rnorm(20)
plot(x, y, ann=F, axes=F, col="gray", pch=16)
box(col="gray")

lmfit = lm(y ~ x)
abline(lmfit)
arrows(5, 8, 7, predict(lmfit, data.frame(x=7)), 
       length = 0.1)
text(5, 8, "Line of best fit", pos = 2)
```

```{r}
y = rnorm(50)
hist(y, main="", xlab="", ylab="", axes=F, border="gray", col="light gray")
box(col="gray")
rug(y, ticksize = 0.02)
```

## 在边缘处添加图形

`mtext()` 函数可以在边缘区域的任何位置绘制文本，它的 `outer` 参数控制是在图像区域还是外部区域的边缘处输出。
`side` 控制在哪个边缘区域输出，1 - 底部，2 - 左侧，3 - 顶部，4 - 右侧。

我们也可以在图像区域或外部区域使用一般在绘图区域使用的函数，不过有点麻烦。我们需要先设定 `xpd` 的状态。
下面展示了一个例子：将绘制出的一个在两个图像之间穿越的矩形。

```{r}
y1 = rnorm(100)
y2 = rnorm(100)

par(mfrow=c(2,1), xpd =NA)

# 绘制第一个图形
plot(y1, type="l", axes=FALSE,
     xlab="", ylab="", main="")
box(col="gray")
mtext("Left end of margin", adj=0, side=3)
lines(x=c(20,20,40,40), y=c(-7, max(y1), max(y1), -7), lwd=3, col="gray")

# 绘制第二个图形
plot(y2, type="l", axes=FALSE, 
     xlab="", ylab="", main="")
box(col="gray")
mtext("Right end of margin", adj=1, side=3)
lines(x=c(20, 20, 40, 40), y=c(7, min(y2), min(y2), 7), 
      lwd=3, col="gray")
```


## 图例

`legend()` 函数用于在图像中添加图例或关键字。

第一个例子展示在散点图中添加图例的方法，图例将不同的组名和对应的符号关联起来。前 2 个参数给定对于用户坐标系统，
图例左上角的为止。第 3 个参数提供图例需要的标签，此外，通过指定 `pch` 参数可以在标签旁边绘制符号。

```{r}
with(iris,
     plot(Sepal.Length, Sepal.Width, pch=as.numeric(Species), cex=1.2))
legend(6.1, 4.4, c("setosa", "versicolor", "virginica"),
       cex=1.5, pch=1:3)
```

下一个例子展示条形图添加图例，图例中组名对应不同的填充模式。

```{r}
barplot(VADeaths[1:2, ], angle = c(45, 135), density = 20, 
        col="gray", names = c("RM", "RF", "UM", "UF"))
legend(0.4, 38, c("55-59", "50-54"), cex=1.5, angle = c(135, 45), density = 20, fill = "gray")
```


注意，**怎么将图例符号对应于图形完全是由用户控制的**。所以在绘制时一定要额外注意，相比于传统图形绘制，
**ggplot2** 和 **lattice** 包会自动映射，更为方便。

## 坐标轴

有时候我们想要修改坐标轴，我们第一步需要禁止生成默认的坐标轴，这一点可以通过设置大多数高级函数的
`axes` 参数实现。 通过 `par()` 指定 `xaxt = "n"` 和 `yaxt = "n"` 也可以实现该目的。

下面举一个定制坐标轴的例子：

> 开始绘制一个初始图形，并且绘制 y 轴的尺度是摄氏度。接下来再绘制一个华氏温度的 y 轴。x 轴使用特殊标签，而不是默认刻度线的数值位置。



```{r}
# 先生成数据并绘制没有数据符号和坐标轴的空图
x = 1:2
y = runif(2, 0, 100)
par(mar=c(4, 4, 2, 4))
plot(x, y, type = "n", xlim = c(0.5, 2.5), ylim = c(-10, 110),
     axes=FALSE, ann=FALSE)

# 指定主 y 轴摄氏度刻度位置。
axis(2, at=seq(0, 100, 20))  # 2 表示绘制在左边，at指定刻度线位置
mtext("Temperature (Centigrade)", side = 2, line = 3)

# 绘制有特殊标签的底部坐标轴，以及表示华氏温度的 y 轴
axis(1, at=1:2, labels = c("Treatment1", "Treatment2"))
axis(4, at=seq(0, 100, 20), labels = seq(0, 100, 20)*9/5 + 32)
mtext("Temperature (Fahrenheit)", side=4, line=3)
box()

# 最后画一些温度样式的符号表示实际温度
segments(x, 0, x, 100, lwd=20)
segments(x, 0, x, 100, lwd=16, col="white")
segments(x, 0, x, y, lwd = 16, col = "gray")
```


## 坐标系统

在绘图区域内的图形输出是根据坐标轴的尺度自动定位的，而图形边缘处的文本则是根据距离绘图区域边界多少
文本行定位的。

### par() 函数

一般情况下我们使用 `par()` 函数获取或设定图形的状态。其中 `din`、`fin`和`pin` 3个状态反映了当前绘图设备、图像区域以及回去区域的尺寸（宽度和高度），以英寸为单位。

```{r}
par("din")
par("fin")
par("pin")
```

`usr` 反映坐标轴范围。

```{r}
par("usr")
```

下面我们画一把与实际物理尺寸对应的尺子。

```{r}
# 绘制一个空白图形并进行计算
plot(0:1, 0:1, type="n", axes=F, ann=F)
usr = par("usr")
pin = par("pin")
xcm = diff(usr[1:2])/(pin[1]*2.54)
ycm = diff(usr[3:4])/(pin[2]*2.54)

# 现在绘制的图形是根据厘米表示的
par(xpd=NA)
rect(0 + 0.2*xcm, 0-0.2*ycm,
1 + 0.2*xcm, 0.3-0.2*ycm,
col="gray", border = NA)

# 绘制边框、刻度和标签
rect(0, 0, 1, 0.3, col="white")
segments(seq(1, 8, 0.1)*xcm, 0,
seq(1, 8, 0.1)*xcm, 
c(rep(c(0.5, 
rep(0.25, 4),
0.35, 
rep(0.25, 4)), 7), 
0.5)*ycm)
text(1:8*xcm, 0.6*ycm, 0:7, adj=c(0.5, 0))
text(8.2*xcm, 0.6*ycm, "cm", adj=c(0, 0))
```

### 覆盖输出

有时在同一图中绘制 2 个数据集非常有用，此时数据集共享一个 x 变量，但拥有不同的 y 尺度。

至少有 2 种方法：

* 调用 `par(new=TRUE)` 实现 2 个不同图形在彼此之上重叠绘制
* 在绘制第二个数据之前显式地重置 `usr` 状态

**方法一**

```{r}
drunkness = ts(c(3875, 4846, 5128, 5773, 7327,
                 6688, 5582, 3473, 3186, rep(NA, 51)),
               start = 1912, end = 1971)

par(mar = c(5, 6, 2, 4))
plot(drunkness, lwd=3, col="gray", ann=F, las=2)
mtext("Drunkness\nRelated Arrest", side=2, line=3.5)
par(new=TRUE)
plot(nhtemp, ann=F, axes=F)
mtext("Temperature (F)", side=4, line=3)
title("Using par(new=TRUE)")
axis(4)
```


**方法二**

该方法只绘制一个图形。

```{r}
par(mar=c(5, 6, 2, 4))
plot(drunkness, lwd=3, col="gray", ann=F, las=2)
mtext("Drunkness\nRelated Arrest", side=2, line=3.5)
usr = par("usr")
par(usr=c(usr[1:2], 47.6, 54.9))
lines(nhtemp)
mtext("Temperature (F)", side=4, line=3)
title("Using par(usr=...)")
axis(4)
```

**方法三**

一些高级函数提供了一个叫 `add` 的参数，如果设置为 `TRUE`，将会在现有图形上添加输出。

```{r}
with(trees,
     expr = {
     plot(Height, Volume, pch=3, xlab="Height (ft)", 
          ylab=expression(paste("Volume ", "ft^3")))
     symbols(Height, Volume, circles = Girth/12,
             fg="gray", inches = FALSE, add=TRUE)
       })
```


## 特殊情况



## 创建新图形

## 创建绘图函数

***

资料：《R绘图系统》（第二版）
