---
title: "拼图包patchwork使用"
author: "王诗翔"
date: "2018-07-06"
lastmod: "`r Sys.Date()`"
slug: ""
categories: [r]
tags: [r, ggplot2, patchwork]
---

```{r setup, include=FALSE}
knitr::opts_chunk$set(collapse = TRUE, dev = "png", comment = "#>")
#Sys.setenv("LANGUAGE"="EN") # Embed this for outputing English message
#Sys.setlocale('LC_ALL','C') # Embed this directly in the Rmarkdown script that contains the Chinese character comment
options(digits=3)
options(max.print=200)
```


`patchwork`是基于`ggplot2`的拼图包，因为`ggplot2`本身没有强大的拼图语法，而一般使用的`gridExtra`与`cowplot`的拼`ggplot2`图形都存在不少问题。

我关注这个包蛮久了，现在Github上的Star数已经远超大部分的R包，但似乎还没有发布到CRAN。我的工作看似跟作图相关，写的博文大多数也如此，但实际对图形的掌控力并不咋的，所以还是要多多学习。

下面进入正题，掌握好`ggplot2`与`patchwork`的基本用法，一般的图形都可以搞定了，并必要搞的很复杂。解决问题是关键，认真工作也是关键，画图看起来是，其实不是。

## 安装

```{r, eval=FALSE}
install.packages("patchwork")
# 需要提取安装好devtools包，
# 如果你解决安装和载入包很麻烦，可以试试pacman包，我在简书写了介绍和简单使用
# devtools::install_github("thomasp85/patchwork")
```

导入：

```{r}
library(pacman)
p_load(patchwork)
# 或
# library(patchwork)
```


## 例子

`patchwork`的使用灰常简单，使用`+`把要拼的图加在一起就可以了。

```{r}
library(ggplot2)
library(patchwork)
p1 <- ggplot(mtcars) + geom_point(aes(mpg, disp))
p2 <- ggplot(mtcars) + geom_boxplot(aes(gear, disp, group = gear))
p1 + p2
```

我们不用创建对象，也可以像`ggplot2`本身使用一样相加。

```{r}
ggplot(mtcars) +
  geom_point(aes(mpg, disp)) +
  ggplot(mtcars) + 
  geom_boxplot(aes(gear, disp, group = gear))
```

另外，可以使用布局函数`plot_layout`对拼接细节进行更细致地指定，像每个图的范围，图形的排列。

```{r}
p1 + p2 + plot_layout(ncol = 1, heights = c(3, 1))
```

如果你想要在图形之间添加一些空间，可以使用`plot_spacer()`填充一个空白格。

```{r}
p1 + plot_spacer() + p2
```

增加花括号的使用进行嵌套可以布置更复杂的图形：

```{r}
p3 <- ggplot(mtcars) + geom_smooth(aes(disp, qsec))
p4 <- ggplot(mtcars) + geom_bar(aes(carb))
p4 + {
  p1 + {
    p2 +
      p3 +
      plot_layout(ncol = 1)
  }
} +
  plot_layout(ncol = 1)
```


括号也是可以的：

```{r}
p3 <- ggplot(mtcars) + geom_smooth(aes(disp, qsec))
p4 <- ggplot(mtcars) + geom_bar(aes(carb))
p4 + (
  p1 + (
    p2 +
      p3 +
      plot_layout(ncol = 1)
  )
) +
  plot_layout(ncol = 1)
```


## 高级特性

除了将图形添加到一起，`patchwork`定义了一些有意思的操作符，，简化了上面的嵌套语法。`-`操作符将左右两边的对象放在同一个嵌套层，而不是像`+`号把右边放入左边的嵌套层。

```{r}
p1 + p2 + p3 + plot_layout(ncol = 1)
```

```{r}
p1 + p2 - p3 + plot_layout(ncol = 1)
```

现在`p1+p2`与`p3`在同一嵌套层。

`|`与`/`操作符可以用来水平和垂直布局。

```{r}
(p1 | p2 | p3) /
      p4
```

子图多的时候同时修改图形比较麻烦，`patchwork`提供了`*`与`&`用来简化代码，它们都可以将同一个操作应用到所有图形。

```{r}
(p1 + (p2 + p3) + p4 + plot_layout(ncol = 1)) * theme_bw()
```

需要注意`*`只会应用到当前嵌套层。

```{r}
p1 + (p2 + p3) + p4 + plot_layout(ncol = 1) & theme_bw()
```

`&`可以用递归的方式应用到所有层面。
