---
title: "R 的元编程"
author: "王诗翔"
date: "2018-08-03"
lastmod: "`r Sys.Date()`"
slug: ""
categories: [r]
tags: ["r", "meta-programming"]
---

```{r setup, include=FALSE}
knitr::opts_chunk$set(collapse = TRUE, dev = "png", comment = "#>")
#Sys.setenv("LANGUAGE"="EN") # Embed this for outputing English message
#Sys.setlocale('LC_ALL','C') # Embed this directly in the Rmarkdown script that contains the Chinese character comment
options(digits=3)
options(max.print=200)
```

内容：

> * 函数式编程：闭包（closures）与高阶函数（higher-order functions）
> * 基于语言计算以及语言对象
> * 非标准计算（non-standard evaluation）
## 函数式编程

我们将学习两种函数：**一种是在函数内部定义的函数，另一种是与其他函数组合使用的函数**。

### 创建和使用闭包

函数内部定义的函数称为闭包（closure）。**闭包的特点是在函数体内，我们可以使用局部参数，也可以使用父环境中的变量**。

现用实例说明，假设有函数：

```{r}
add = function(x, y){
    x + y
}
```

该函数有两个参数，每次调用时都需要提供它们。**如果使用闭包，我们可以生成事先带指定参数的特殊版本**。

#### 创建简单闭包

现在我们创建一个叫`addn()`的参数：

```{r}
addn = function(y) {
    function(x){
        x + y
    }
}
```

该函数包含参数`y`，内部创建一个带参数`x`的子函数，将`y`加到参数`x`上。

这里读者需要仔细思考。函数`addn`跟我们一般接触的函数都不相同，它的结果不会返回一个数值，而是一个闭包，**即定义在函数内部的函数**。该闭包计算`x+y`的值，`x`是局部参数，`y`是闭包封闭环境中的参数。整体而言，`addn`不是一个加法器，而是一个生成加法器的工厂！

该函数工厂（闭包）可以让我们创建专用的函数，比如创建两个函数分别用于对参数加1和加2：

```{r}
add1 = addn(1)
add2 = addn(2)
```

这两个函数的实际效果与`add(y, 1)`与`add(y, 2)`完全等同。

```{r}
add1(10)
add2(10)
```

```{r}
add
add1
```

比较上面两条语句可以发现，`add1`与`add`函数不同，输出结果附带了`add1`的环境。**这是因为一个函数不在当前环境（例子中为全局环境）下，那么输出该函数就会一并显示其所属的环境**。在`add1`的环境中，`y是在addn(1)`确定的，下面可以证实：

```{r}
environment(add1)$y
```

这里我们调用了`environment()`函数访问其封闭环境用来捕捉`y`，这个过程就是闭包的工作方式。

#### 创建专用函数

闭包对于创建专用函数非常有用。例如，我们使用一个专用的简化绘图函数，只使用部分参数，这样的代码更容易编写和阅读：

```{r}
color_line = function(col){
    function(...){
        plot(..., type = "l", lty = 1, col = col)
    }
}
```

上面函数可以用来创建一个专门画红色线条的函数。

使用效果如下：

```{r}
red_line = color_line("red")
red_line(rnorm(30), main = "Red line plot")
```

#### 使用极大似然估计拟合正态分布

闭包在使用一个含有给定数据的算法时很有用。比如，在统计学中很多参数估计问题本质上就是最优化问题——在给定约束条件和数据，找出使目标函数最大化或最小化的一组参数。

**极大似然估计MLE是一个很好的例子，它的想法是：给定一个模型，参数的估计值应使观测数据最可能发生**。

**对参数进行极大似然估计时，我们需要一个函数来衡量给定模型下观测到一组给定数据的可能性，然后运用最优化技术找出使上述概率最大化的参数值**。

例如我们知道一组由正态分布产生的观测数据，但是不知道参数：均值和标准差。这里根据给出的数据，用极大似然估计估计这两者的值。

首先，正态分布的密度函数为：

$$
f(x) = \frac{1}{\sqrt{2\pi}\sigma} exp(-\frac{1}{2}\frac{(x-\mu_0)^2}{\sigma_0^2})
$$


因此，给定观测数据`x`，其似然函数为：

$$
L(\mu,\sigma; x) = (2\pi\sigma^2)^{-\frac{n}{2}} exp(-\frac{1}{2\sigma_0^2}\sum{(x_i-\mu)^2})
$$

（不懂怎么来的，百度学习下）

下面两边同时取对数并加负号：

$$
-l(\mu,\sigma;x) = \frac{n}{2}ln(2\pi)+\frac{n}{2}ln(\sigma^2) + \frac{1}{2\sigma^2}\sum{(x_i - \mu)^2}
$$

**负对数似然函数与原函数单调性相同，所以其最优化的解也与原函数相同，但求解过程却简单得多。**因此MLE通常使用对数似然函数来求解。

下面定义函数，当给定观测数据`x`后，该函数会返回包含正态分布的两个参数的闭包：

```{r}
nloglik = function(x){
    n = length(x)
    function(mean, sd){
        log(2 * pi) * n / 2 + log(sd ^ 2) * n / 2 + sum((x - mean) ^2) / (2 * sd ^ 2)
    }
}
```

**这样对于任意给定的观测数据集，我们都可以调用`nloglik()`函数得到参数为均值和标准差的负对数似然函数**。它说明了**在假定真实模型的两个参数分别为`mean`和`sd`时，不能观测到给定数据的可能性有多大**。

下面用10000个均值为1，标准差为2的正态分布随机数做测试，使用`stat4`包的`mle()`函数求解（需要设定数值搜索的起点和解的上下界）。

```{r}
data = rnorm(10000, 1, 2)
fit = stats4::mle(nloglik(data),
                  start = list(mean=0, sd=1), method = "L-BFGS-B",
                  lower = c(-5, 0.01), upper = c(5, 10))
```

结果返回一个`S4`对象：

```{r}
fit@coef
```

可以看到，估计值非常接近真实值。下面使用图形展示这一点。

```{r}
hist(data, freq = FALSE, ylim = c(0, 0.25))
curve(dnorm(x, 1, 2), add = TRUE, col = rgb(1, 0, 0, 0.5), lwd = 6)
curve(dnorm(x, fit@coef[["mean"]], fit@coef[["sd"]]),
      add = TRUE, col = "blue", lwd = 2)
```

红色的真实值和蓝色的模拟值曲线非常接近。

### 使用高阶函数

何谓高阶函数？**将另一个函数作为参数的函数**。

R的函数也是对象，可以用变量进行引用，也可以将函数当作参数传递。

像`+`与`-`这样的操作符其实本质也是函数，知道这一点，我们便可以简化下面函数：

```{r}
f1 = function(x, y){
    if (x > y) {
        x + y
    }else {
        x -y
    }
}
```

考虑到通过条件判断执行不同的操作，其实就是一个选择使用函数的过程：

```{r}
f2 = function(x, y){
    op = if (x > y) `+` else `-`
    op(x, y)
}
```


`f2`与`f1`完全等同。

下面举一个函数作为参数的例子：

```{r}
add = function(x, y, z ){
    x + y + z
}
product = function(x, y, z){
    x * y * z
}
combine = function(f, x, y, z){
    f(x, y, z)
}
```

我们先创建了一个3个数的加法和乘法函数，然后定义`combine()`函数，以参数`f`的方式组合前面两个函数，这样我们可以根据需要选择适合的函数。

```{r}
combine(add, 3, 4, 5)
combine(product, 3, 4, 5)
```

**高阶函数使代码在更高的抽象化层次下读写起来更容易**。

在R中，`apply`家族就是典型的高阶函数，支持向量化操作。除了常见的`apply`、`lapply`等带`apply`名字的函数，还包含`Filter()`、`Map()`、`Reduce()`、`Find()`、`Position()`、`Negate()`函数（详情`?Filter`）。

## 基于语言的计算

函数只是另一种可被传递的对象，当调用函数时，一个**新的包含尚未求值的实参（`promise`）的执行环境被创建，以支持函数的执行，这正是惰性求值的基础。
元编程允许我们调整语言本身，使得特定的语言结构在特定情况下更方便使用。这一节我们一起学习它的优缺点。
我们先看看元编程如何使得工作变得更简单。
假设我们现在想把`iris`数据集中每个数值列超过`80%`的项筛选出来。
标准方法为：
```{r}
iris[iris$Sepal.Length > quantile(iris$Sepal.Length, 0.8) & 
         iris$Sepal.Width > quantile(iris$Sepal.Width, 0.8) & 
         iris$Petal.Length > quantile(iris$Petal.Length, 0.8) &
         iris$Petal.Width > quantile(iris$Petal.Width, 0.8), ]
```
上述代码在逻辑上非常清楚，但过程非常繁琐。我们使用了8次`iris$`。
内置函数`subset()`可以简化：
```{r}
subset(iris,
       Sepal.Length > quantile(Sepal.Length, 0.8) & 
         Sepal.Width > quantile(Sepal.Width, 0.8) & 
         Petal.Length > quantile(Petal.Length, 0.8) &
         Petal.Width > quantile(Petal.Width, 0.8))
```
可以看到返回结果完全相同，后者看起来更简洁。为什么上述代码省略了`iris$`依旧可以运行，但前面代码就不能省略呢（你可以省略试试）。
`subset()`函数使用元编程技术调整了其参数的计算环境，使表达式`Sepal.Length > quantile(Sepal.Length, 0.8)`在包含`iris`所有列的环境中被计算（有接触过`attach`吗？）。
此外，`subset()`还调整了列的选取：
```{r}
subset(iris,
       Sepal.Length > quantile(Sepal.Length, 0.8) & 
         Sepal.Width > quantile(Sepal.Width, 0.8) & 
         Petal.Length > quantile(Petal.Length, 0.8) &
         Petal.Width > quantile(Petal.Width, 0.8), select = c(Sepal.Length, Petal.Length, Species))
```
接下来我们学习代码背后的机制及工作原理。
### 捕获和修改表达式
当我们在交互式控制台键入表达式并按下`Enter`后，R便会执行并输出结果。
例如：
```{r}
rnorm(5)
```
`subset()`神奇之处在于它调整了参数被计算的环境，分两步完成，**首先捕获表达式，然后调整表达式的计算**。
#### 将表达式捕获为语言对象
**捕获表达式意味着防止表达式被执行，而将表达式本身存储为变量的形式**。具有这个功能的函数为`quote()`：

```{r}
call1 = quote(rnorm(5))
call1
```

上述代码返回代码本身而不是表达式执行的结果，我们可以使用`typeof()`和`class()`观察返回的对象：

```{r}
typeof(call1)
class(call1)
```


`call`本质上是一个语言对象，并且是一个函数调用。我们还可以在`quote()`中写函数名：

```{r}
name1 = quote(rnorm)
name1
typeof(name1)
class(name1)
```

结果是一个符号（或名称）而不是函数调用。

**事实上，`quote()`捕捉到函数调用时会返回调用，而捕获到变量名时则返回一个符号**。唯一的要求是代码语法正确，`quote()`就会返回表示被捕获表达式本身的语言对象。即便函数不存在或变量未定义。

```{r}
quote(pvar)
quote(xfun(a = 1:n))
```


理解变量和符号对象的区别，以及函数和调用对象的区别非常重要。变量是对象的名称，而符号对象是名称本身。函数是可以被调用的对象，而调用对象是不会被计算的，它表示这个函数调用的语言对象。

上面这段话你初听可能理解不了，我来举例说明。

我们常说变量，有时候是说这个变量的名字，有时候是说变量的内容。比如变量`a=3`，`a`是变量`a`的名字，但我们有时说`a`的内容`3`是也会说成`a`。我们执行`a=3`时是将内容3赋值给了符号`a`，形成了变量`a`。

此处，变量是`a`，是数字对象`3`的名称，而符号是`a`本身，它也是一个对象！

函数理解起来就简单些了，比如我们调用函数`min()`并不是说计算`min()`本身，而是计算它指向的一个表达式集合！

**概念可以不懂，但要会用，有自己的理解。**

将调用对象转换为列表，查看它的结构：

```{r}
as.list(call1)
```

结果说明这个调用由**函数符号**和**一个参数**两部分组成。我们可以分别提取它们：

```{r}
call1[[1]]
typeof(call1[[1]])
class(call1[[1]])
```

`call1`第一个元素是符号。

```{r}
call1[[2]]
typeof(call1[[2]])
class(call1[[2]])
```

第二个元素是数值。

**`quote()`将变量名捕获为符号对象，将函数调用捕获为调用对象，两者都是语言对象**。我们可以使用`is.symbol()/is.name()`和`is.call()`检查它们。更一般，使用`is.language()`同时检查符号和调用。

如果我们捕获的对象既不是符号，也不是函数，而是变量存储的内容，像数字、字符串等会发生什么呢？

```{r}
num1 = 100
num2 = quote(100)
str1 = "abc"
str2 = quote("abc")
```


检查：

```{r}
identical(num1, num2)
identical(str1, str2)
```

可见`quote()`不会将字面值（数字、逻辑值、字符）等转换为语言对象。

但是，**由它们组合而成的向量表达式会被转换为语言对象**：

```{r}
call2 = quote(c("a", "b"))
call2
```

因为`c()`是函数!

```{r}
as.list(call2)
```

```{r}
str(as.list(call2))
```

同理，像`+`，`-`，`*`，`/`这样的算术表达式都会被转换，因为它们本质都是函数！

```{r}
call3 = quote(sqrt(1 + x ^ 2))
call3
```

我们使用`pryr`包查看函数调用的递归结构：

```{r}
library(pacman)
p_load(pryr)
pryr::call_tree(call3)
```

上面`\-()`运算符指调用，`\`var`指符号对象，其他是字面值。
#### 修改表达式
一旦表达式被捕获为调用对象（符号、调用），我们可以把它们当作列表进行修改。
```{r}
call1
call1[[1]] = quote(runif)
call1
```

这样`rnorm(5)`被修改为`runif(5)`。

还可以在调用中添加新参数：

```{r}
call1[[3]] = -1
names(call1)[[3]] = "min"
call1
```

#### 捕获函数参数表达式

前面我们使用`quote()`捕获一个已知的表达式，而`substitute()`可以作用于任意的用户输入表达式。

假设我们想要捕获参数`x`的表达式，首先我们想到用`quote()`：

```{r}
fun1 = function(x){
    quote(x)
}
```

测试：

```{r}
fun1(rnorm(5))
```

显然，`quote(x)`捕获的是表达式`x`，而不是输入表达式`rnorm(5)`。下面使用`substitute()`：

```{r}
fun2 = function(x){
    substitute(x)
}
fun2(rnorm(5))
```

下面用两个实例延时使用语言对象或者字面值列表作为参数，`substitute()`的运行方式：

```{r}
substitute(x + y + x ^2, list(x = 1))
substitute(f(x + f(y)), list(f = quote(sin)))
substitute(x, list(x = quote(rnorm(5))))
```

因此，**使用`quote()`捕获表达式，使用`substitute()`捕获用户输入的表达式。
#### 创建函数调用
除了捕获表达式，我们还可以使用内置函数创建语言对象。
```{r}
call1 = quote(rnorm(5, mean = 3))
call1
```
使用`call()`创建相同的函数调用：
```{r}
call2 = call("rnorm", 5, mean = 3)
call2
```
还可以使用`as.call()`将一个调用列表转换为调用：
```{r}
call3 = as.call(list(quote(rnorm), 5, mean = 3))
call3
```
上面3种方式完全相同。
### 执行表达式
前面学习了表达式的捕获，下一步就是求值！`eval()`函数可以完成这个工作。
如果在R console键入`sin(1)`按下回车键会马上返回结果：
```{r}
sin(1)
```
如果想要控制它的计算，我们先使用`quote()`捕获表达式，然后使用`eval()`计算：
```{r}
call1 = quote(sin(1))
call1
eval(call1)
```
到此，我们可以捕获任意语法正确的表达式，根据需要修改，并后续执行。
注意，如果表达式计算时需要的变量值不存在，会报错：
```{r}
call2 = quote(sin(x))
call2
```
计算：
```{r, error=TRUE}
eval(call2)
```
**直接在控制台运行和使用`eval()`的区别在于，`eval()`允许我们提供一个列表来计算给定表达式。我们并不需要创建一个变量`x`，只要提供一个包含`x`的临时列表，表达式会在列表中搜索符号**：

```{r}
eval(call2, list(x = 1))
```

**或者，我们也可以在`eval()`中添加一个搜索符号的环境**。下面创建一个新环境试试：

```{r}
e1 = new.env()
e1$x = 1
eval(call2, e1)
```

`eval(expr, envir, enclos)`计算模式与调用函数相同，函数体为`expr`，执行环境为`envir`。如果`envir`以列表形式给出，封闭环境便是`enclos`，否则，封闭环境是`envir`的父环境。

```{r}
call3 = quote(x ^ 2 + y ^ 2)
call3
```

```{r, error=TRUE}
e1 = new.env()
e1$x = 2
eval(call3, e1)
```

```{r}
e2 = new.env(parent = e1)
e2$y = 3
eval(call3, e2)
```

### 非标准计算

前面一节学习的几个函数组成了R元编程的基本能力，让我们能调整标准计算。元编程的主要应用是执行非标准计算以使某些特定用法更容易。下面讨论几个例子来实际理解它和应用它。

#### 使用非标准计算快速构建子集

我们经常需要从向量中取出某个子集。现在假设有一个整数向量，我们想提取第3个到倒数第5个。

标准方法：

```{r}
x = 1:10
x[3:(length(x)-5)]
```

上面表达式使用了2次`x`，看起来有些繁琐。

我们可以定义一个快速提取子集的函数，使用元编程工具提供一个特殊符号来引用输入向量的长度。

下面是该功能的简单实现，使用`.`来表示输入向量的长度：

```{r}
qs = function(x, range){
    range = substitute(range)
    selector = eval(range, list(. = length(x)))
    x[selector]
}
```

现在我们可以使用`3:(.-5)`表示相同地范围：

```{r}
qs(x, 3:(. -5))
```


还可以使用倒序的方式提取元素：

```{r}
qs(x, . -1)
```

基于`qs()`，下面函数用于剔除向量`x`的前`n`个和后`n`个元素：

```{r}
trim_margin = function(x, n){
    qs(x, (n + 1):(. -n - 1))
}
```

这个函数看起来没问题，但使用时发生了错误：

```{r, error = TRUE}
trim_margin(x, 3)
```

为什么会找不到`n`呢？我们有必要分析该函数调用时符号的查找路径。

#### 动态作用域

错误发生在`eval()`语句上，此处找不到数`n`。这一定是封闭环境发生了问题，我们检查函数`eval()`：

```{r}
eval
```

从定义上看，当提供一个列表时，`enclos`会取默认值`parent.frame()`，而**这是`eval()`的调用环境**（不是`qs()`的，也就是调用`qs()`时的执行环境，该环境中没有`n`。

这里我们可以发现`substitute()`的缺点，它只捕获表达式，而不捕获表达式有意义的环境（这正是quosure的由来吧，就是为了解决这问题）。我们需要自己完成这一步。

既然知道问题所在，解决就简单了。我们只需要指定环境为`qs()`的调用环境：

```{r}
qs = function(x, range){
    range = substitute(range)
    selector = eval(range, list(. = length(x)), parent.frame())
    x[selector]
}
```

重新测试：

```{r}
trim_margin(x, 3)
```

这个机制就是**动态作用域**，每次调用函数时都会创建一个执行环境，如果一个符号在执行环境中找不到，就会取封闭环境中搜索。**在标准计算中，函数的封闭环境在函数被定义时就已经确定，而在非标准计算中，封闭环境应该是调用环境**（这一点是不确定的）。因此，**当函数使用非标准计算时，正确实现动态作用域机制非常重要**。

#### 使用公式捕获表达式和环境

**为了正确实现动态作用域机制，我们使用`parent.frame()`追踪`substitute()`捕获的表达式，一个更简单地办法是使用公式同时捕获表达式和环境**。

公式对象会自动不会`~`符号两边的表达式以及创建它的环境。我们可以直接创建一个公式并存储在变量中：

```{r}
formula1 = z ~ x ^ 2 + y ^ 2
```

公式实质上是属于`formula`类的语言对象：

```{r}
typeof(formula1)
class(formula1)
```

我们依旧将它转换为列表，查看结构：

```{r}
str(as.list(formula1))
```

**可以看到`formula1`不仅将`~`两侧的表达式捕获为语言对象，还捕获了创建它的环境。**实际上，公式就是一个基于被捕获参数和调用环境的函数`~`调用。


我们可以像之前那样用列表的方式提取元素：

```{r}
formula1[[2]]
formula1[[3]]
```

访问调用环境：

```{r}
environment(formula1)
```

公式也可以是右侧型的：

```{r}
formula2 = ~ x + y
str(as.list(formula2))
```

下面我们使用公式实现`qs()`与`trim_margin()`的另一个版本。

**当`range`是一个公式时，函数`qs2()`与`qs()`运行方式一致；否则它直接用`range`提取`x`子集**。

```{r}
qs2 = function(x, range){
    selector = if (inherits(range, "formula")) {
        eval(range[[2]], list(. = length(x)), environment(range))
    }else range
    
    x[selector]
}
```

我们使用`inherits()`检查`range`是不是一个公式，使用`environment(range)`实现动态作用域。然后用右侧型公式激活非标准计算：

```{r}
qs2(1:10, ~3:(. -2))
```

或者使用标准计算：
```{r}
qs2(1:10, 3)
```

我们再借助公式版`qs2()`实现`trim_margin()`：

```{r}
trim_margin2 = function(x, n){
    qs2(x, ~ (n+1):(.-n -1))
}
```

测试：

```{r}
trim_margin2(x, 3)
```

#### 使用元编程构建子集

了解前面的语言对象、求值函数以及动态作用域机制后，现在来实现`subset`的另一个版本。

基本想法：

* 捕获行构建子集表达式，并在数据框内对其求值，数据框本质上是列表
* 捕获按列选取的表达式，并在整数索引的命名列表中对其求值
* 使用**行选择器（逻辑向量）和列选择器（整数向量）**对数据框选取子集

```{r}
subset2 = function(x, subset = TRUE, select = TRUE){
    enclos = parent.frame()
    subset = substitute(subset)
    select = substitute(select)
    
    row_selector = eval(subset, x, enclos)
    col_envir = as.list(seq_along(x))
    names(col_envir) = colnames(x)
    col_selector = eval(select, col_envir, enclos)
    
    x[row_selector, col_selector]
}
```

**按行构建子集比按列更容易实现。按行我们只需要捕获`subset`并在数据框内对其求值即可。**

**按列我们首先要给列创建一个整数索引列表，并给它们赋予相应的名称**。例如，一个具有3列（x,y,z）的数据框需要这样一个索引列表：`list(a = 1, b = 2, c = 3)`，这样让我们能够以`select = c(x, y)`的形式选取列，因为`c(x, y)`是在列表内被计算的。

下面测试使用：

```{r}
subset2(mtcars, mpg >= quantile(mpg, 0.9), c(mpg, cyl, qsec))
```

以及`:`符号的使用：

```{r}
subset2(mtcars, mpg >= quantile(mpg, 0.9), mpg:drat)
```
