---
title: "使用 ezcox 展示森林图"
author: "王诗翔"
date: "2020-01-13"
lastmod: "`r Sys.Date()`"
slug: ""
categories: [r]
tags: [r, ezcox, cox]
---

```{r setup, include=FALSE}
knitr::opts_chunk$set(collapse = TRUE, dev = "png", comment = "#>", tidy = "styler")
Sys.setenv("LANGUAGE"="EN") # Embed this for outputing English message
#Sys.setlocale('LC_ALL','C') # Embed this directly in the Rmarkdown script that contains the Chinese character comment
options(digits=3)
options(max.print=200)
```

我之前写过[一篇文章](https://shixiangwang.github.io/home/cn/post/2019-10-23-ezcox-for-batch-cox-models/)介绍最近写的一个包 **ezcox**，它可以用来进行批量处理 Cox 模型（支持并行计算）。那个时候我已经关注到了 **forestmodel** 包并修复了几个 Bug，但作者没有将更新推到 CRAN 上，所以我就没将它加入到 **ezcox** 的早期版本中。最近我通过版本检查巧妙地规避了这个问题，因此写一篇文章来介绍下如何使用 ezcox 绘制森林图。

请先检查 **ezcox** 是不是已经更新到最新版本（>=0.4.0）。

```{r}
packageVersion("ezcox")
```

如果不是，请使用 `install_packages()` 进行更新。

导入包：

```{r}
library(survival)
library(ezcox)
```


## 工作流

### 计算

我们先构造两个多变量 Cox 分析模型。

```{r}
lung$ph.ecog = factor(lung$ph.ecog)
zz = ezcox(lung, covariates = c("sex", "ph.ecog"), controls = "age", return_models = TRUE)
zz
```

结果返回了很多信息，本文关注绘图，所以都跳过了。

### 获取模型

得到计算结果后，我们下一步提取模型。

```{r}
mds = get_models(zz)
# 查看模型结构，其实是列表而已
str(mds, max.level = 1)
```

### 见证奇迹

Show time 使用 `show_models()`。

```{r}
show_models(mds)
```

> 可视化功能需要 `forestmodels >= 0.6.0` 的支持，如果出现安装提示，请按照操作更新该包。

默认的模型名字很好地展现了模型拟合的信息，我们也可以自定义。

```{r}
# Set model names
show_models(mds, model_names = paste0("Model ", 1:2))
```

有时候我们想让图形更精简一些，我们可以将模型合并并去掉控制变量。

```{r}
# Merge all models and drop control variables
show_models(mds, merge_models = TRUE, drop_controls = TRUE)
```

> 注意这种图形一定要在文字部分表明进行的是多变量分析，控制了变量 age。

## 一站式

考虑到图形展示了我们需要的模型信息，所以前几步的操作就略显繁琐的（了解是必要的），我写了个
包装器 `show_forest()` 一步生成图形。

```{r}
show_forest(lung, covariates = c("sex", "ph.ecog"), controls = "age")
```

相信比 **survminer** 的 `ggforest()` 好看不少。

> 致谢 **forestmodels** 开发者。
