---
title: "dplyr 里的 join 与 base 里的 merge 存在差异"
author: "王诗翔"
date: "2020-11-16"
lastmod: "`r Sys.Date()`"
slug: ""
# All available categories:
# bioinformatics, config, docker, golang, life, linux, ml, r, read, shell, thinking
categories: ["r"]
tags: ["r", "dplyr"]
---

```{r setup, include=FALSE}
knitr::opts_chunk$set(collapse = TRUE, dev = "png", comment = "#>", tidy = "styler")
#Sys.setenv("LANGUAGE"="EN") # Embed this for outputing English message
#Sys.setlocale('LC_ALL','C') # Embed this directly in the Rmarkdown script that contains the Chinese character comment
options(digits=3)
options(max.print=200)
```

今天在使用连接操作时发现：虽然都是合并操作函数，dplyr 包里的 `*_join()` 和基础包里面的 `merge()` 存在差异，不同的数据结构，结果也会存在偏差。

### 构造数据集

下面是一个可重复的例子，构造两个数据集，一个是基于 `data.frame` 的列表，另一个是就要 `data.table` 的列表：

```{r}
x <- list(
  a = data.frame(r1 = c("S1", "S2"), r3 = c("S2", "S1")),
  b = data.frame(r1 = c("S1", "S2"), r5 = c("S2", "S1")),
  c = data.frame(r2 = c("S1", "S2"), r4 = c("S2", "S1")),
  d = data.frame(r4 = c("S1", "S2"), r5 = c("S2", "S1"))
)

str(x)

x2 <- list(
  a = data.table::data.table(r1 = c("S1", "S2"), r3 = c("S2", "S1")),
  b = data.table::data.table(r1 = c("S1", "S2"), r5 = c("S2", "S1")),
  c = data.table::data.table(r2 = c("S1", "S2"), r4 = c("S2", "S1")),
  d = data.table::data.table(r4 = c("S1", "S2"), r5 = c("S2", "S1"))
)

str(x2)
```

从存储的信息来看，这两个列表是没有任何差异的。

### 相同的数据，不同的操作函数存在差异

在进行连接操作时，我们会发现 `dplyr` 的结果会报错！

```{r, error=TRUE}
purrr::reduce(x, dplyr::full_join)
purrr::reduce(x, merge)
```

看起来似乎有点不可理喻，但实际上上面我构造的数据集是有点特别的：前 2 个子集和第 3 个子集是没有可以连接的列的，第 4 个子集起到桥梁作用。所以使用 `dplyr` 提供的连接函数报错是正常的，但有意思的是，基础包提供的 `merge()` 函数可以完成连接操作，真是优秀（感兴趣的朋友可以看下测试下 `merge` 函数源代码）！

```{r}
x
```

### data.table 不支持上述 merge 连接

我们可以再看下基于 `data.table` 构造的数据集结果：

```{r, error=TRUE}
purrr::reduce(x2, dplyr::full_join)
purrr::reduce(x2, merge)
```

两个函数操作都报错了，说明对 `data.table` 是不适用的。本质上是 `data.table` 体格的泛型函数不支持类似基础包中的操作。

### 如何编写代码支持对上述数据集的连接操作？

一般工作情况下，不同的数据子集都存在可以连接的列，所以无论上述哪种方法都可以胜任工作。但特殊情况下，即类似我上述构造的数据集：数据子集不是所有但两两之间都存在共有的列，但按照一定的顺序确实能够将其合并。

下面给出探索后的解决代码：

```{r}
to_join <- x2[[1]]
be_join <- x2[-1]

# https://stackoverflow.com/questions/30542128/circular-shift-of-vector-by-distance-n
shifter <- function(x, n = 1) {
  if (n == 0) x else c(tail(x, -n), head(x, n))
}

while (length(be_join) > 0) {
  col_exist <- colnames(be_join[[1]]) %in% colnames(to_join)
  if (any(col_exist)) {
    to_join <- merge(to_join, be_join[[1]], by = colnames(be_join[[1]])[col_exist])
    be_join[[1]] <- NULL
  } else {
    be_join <- shifter(be_join)
  }
}
```

上述代码中执行下面的操作：

1.  构造两个集合 `to_join` 和 `be_join`，`to_join` 初始化为数据集的第一个子集，而 `be_join` 为其他子集。

2.  如果 `be_join` 不为空，进行如下的循环：

    1.  检查 `be_join` 第一个子集的列与 `to_join` 存在共同列

        1.  如果存在，则将这个子集和 `to_join` 按共同列合并

        2.  如果不存在，使用循环位移一位，将当前 `be_join` 的第 2 个子集移动为 第 1 个。

    2.  等待循环结束

我们可以查看结果：

```{r}
to_join[, c("r1", "r2", "r3", "r4", "r5")]
```

对比下面结果是相同的（虽然顺序颠倒了）。

```{r}
purrr::reduce(x, merge)[, c("r1", "r2", "r3", "r4", "r5")]
```

### 更新

在后面的一些使用过程中发现基础包的 `merge()` 函数在进行连接操作时会输出有问题的结果，所以建议使用的小伙伴仔细检查结果。下面更新了一个用于合并的函数：

```{r}
    reduceG <- function(G) {
      # Reduce elements of G if at least two elements
      # contain common column names
      # G >= 2 elements here
      if (length(G) < 2) {
        return(G)
      }
      cnames <- purrr::map(G, colnames)
      check_list <- combn(seq_along(cnames), 2, simplify = FALSE)
      common <- purrr::map(check_list, ~intersect(cnames[[.[1]]], cnames[[.[2]]]))

      # Index to reduce
      ri <- purrr::map_lgl(common, ~length(.)!=0)
      if (any(ri)) {
        purrr::map2(check_list[ri], common[ri], .f = function(x, y) {
            if (!is.na(G[x[1]]) & !is.na(G[x[2]])) {
              # Update global G in reduceG
              G[[min(x)]] <<- merge(G[[x[1]]], G[[x[2]]], by = y)
              # to make sure the data is removed and the index
              # is kept to avoid "subscript out of bounds" error
              G[[max(x)]] <<- NA
            }
        })
        # Remove elements set to NA
        G <- G[!is.na(G)]
        return(reduceG(G))
      } else {
        return(G)
      }
    }
    
```

测试结果：

```{r}
reduceG(x)[[1]]
reduceG(x2)[[1]]
```
