---
title: "tidyverse 中的公式函数"
author: "王诗翔"
date: "2020-12-28"
lastmod: "`r Sys.Date()`"
slug: ""
# All available categories:
# bioinformatics, config, docker, golang, life, linux, ml, r, read, shell, thinking
categories: ["r"]
tags: ["r", "tidyverse", "formula", "function"]
---

```{r setup, include=FALSE}
knitr::opts_chunk$set(collapse = TRUE, dev = "png", comment = "#>", tidy = "styler")
#Sys.setenv("LANGUAGE"="EN") # Embed this for outputing English message
#Sys.setlocale('LC_ALL','C') # Embed this directly in the Rmarkdown script that contains the Chinese character comment
options(digits=3)
options(max.print=200)
```

本文的写作由来是知识星球一个朋友对如何在 tidyverse 系列包中使用公式函数（单侧公式）不太熟悉，所以通过本文分享一下我的心得。

## 构造数据

本文为了聚焦于公式函数本身的用法，我构造的示例数据会非常的简单。

```{r}
library(tidyverse)

set.seed(1234)
x <- rnorm(100, mean = 5, sd = 10)
df <- data.frame(
 x = x,
 y = x + rnorm(100, mean = 0, sd = 1) 
)

head(df)
```

我们通过可视化来看下这个数据：

```{r}
library(ggplot2)
ggplot(df, aes(x, y)) + geom_point() + geom_smooth(method = "lm")
```

## 公式保存了创建它的环境

使用到 R 的朋友几乎都用过公式，它在统计建模方面给了我们极大的方便。不过，公式相比于数值、逻辑值这些数据类型，有什么特点吗？

答案是可以通过你应该常用的 `str()` 函数进行窥探：

```{r}
str(y ~ x)
```

从属性部分我们可以看到公式保存了创建它的环境。


## 公式生成匿名函数

利用公式这一特点，tidyverse 系列包有很多函数支持用单侧公式替换函数。如果你仔细阅读过相关文档，例如 `?purrr::map`，你应该会看到下面一段话：

```
If a formula, e.g. ~ .x + 2, it is converted to a function. There are three ways to refer to the arguments:

For a single argument function, use .

For a two argument function, use .x and .y

For more arguments, use ..1, ..2, ..3 etc

This syntax allows you to create very compact anonymous functions.
```

> 公式的左侧内容对于构造匿名函数没有用，所以这里都是用单侧公式。

这段文档不仅告诉了我们如何通过公式构造匿名函数，还提供了一些快捷方式说明。

下面我们通过一些例子来进行讲解。

## 公式函数用法

### 核心是什么

公式函数的优点在于提供了一种构造匿名函数的简洁方式。而核心在于**在同一行代码表示如何使用输入构造出输出**。

例如，`~ .x + 2` 代表直接在输入的基础在加 `2`，其等价于下面这个匿名函数：

```{r eval=FALSE}
function(x) {
  return(x + 2)
}
```

你应该瞬间明白了公式函数多么简洁。这里值得注意的是，当匿名函数只有一个参数时，我们用 `.x` 表示函数的输入参数。如果进行拓展，2 个参数时使用 `.x` 与 `.y`，3 个参数时使用 `..1, ..2, ..3` 等。

通过下面的例子，我们来学习如何基本掌握它的用法。

### 基本用法

假设我们要对 `df` 中的 `x` 和 `y` 列进行归一化处理，在不使用 `scale()` 函数的情况下，我们可能会手写一个函数：

```{r}
scale2 <- function(x) {
  (x - mean(x)) / sd(x)
}
```

把它们逐一应用起来：

```{r}
df2 <- df
df2$x <- scale2(df$x)
df2$y <- scale2(df$y)
df2 <- as_tibble(df2)
```

这里完全不必要先构造一个函数再应用 2 次，使用公式函数结合 `purrr` 可以写出更简洁的代码：

```{r}
df3 <- purrr::map_df(df, ~(.x - mean(.x)) / sd(.x))
```

我们检查下两种操作是否结果相同：

```{r}
identical(df2, df3)
```

当只有一个参数时，我们还可以使用 `.` 替换 `.x` 进一步简化编写。

```{r}
identical(
  purrr::map_df(df, ~(.x - mean(.x)) / sd(.x)),
  purrr::map_df(df, ~(. - mean(.)) / sd(.))
)
```

在理解了上述操作后多个参数的使用也就不难理解了，接下来我们看一个更加实际的例子。

### 计算残差

最开始的图形显示了 `x` 和 `y` 是一个线性关系，假设我们目前有一个任务：构建回归模型并手动计算残差，绘制结果图。

我们来看看如何操作。

#### 第一步：建模

```{r}
fit <- lm(y ~ x, data = df)
```

模型构建好后我们提取系数值：

```{r}
cfs <- coef(fit)
cfs
```

#### 第二步：计算残差

得到模型系数后我们就知道了如何计算预测值，将真实值与预测值相减则可以得到残差值。

```{r}
df <- df %>% 
  mutate(
    rs = map2_dbl(x, y, ~ .y - (cfs[2] * .x + cfs[1]))
  )
```

理解上述代码：

- `x` 和 `y` 指代 `df$x` 和 `df$y`，这里使用了 `dplyr` 包的 `mutate()` 语境，所以可以直接写列名。因此，你也完全可以这样写：

```{r}
df$rs2 <- map2_dbl(df$x, df$y, ~ .y - (cfs[2] * .x + cfs[1]))
head(df)
```

不难想到，下面的操作也是可以的：

```{r}
map2_dbl(df$x, df$y, ~ ..2 - (cfs[2] * ..1 + cfs[1]))
```


- 在公式中，`.x` 指代 `x`，`.y` 指代 `y`。
- 在公式中，我们可以直接使用前面已经定义的变量，这里是 `cfs`。 

#### 第三步：简单绘制结果图

```{r}
library(ggplot2)
ggplot(df, aes(x, rs)) + geom_point()
```
好的模型结果残差分布和我们实际加入的噪声分布应该是差不多的：

```{r}
mean(df$rs)
sd(df$rs)
```

### 提醒

tidyverse 中使用单侧公式简化匿名函数的构造，它并不是必需的技能，直接构造函数在大部分情况下可读性更好，读者千万不要本末倒置。
