---
title: "一个函数获取 TCGA/CCLE 单基因分子数据"
author: "王诗翔"
date: "2020-09-26"
lastmod: "`r Sys.Date()`"
slug: ""
# All available categories:
# bioinformatics, config, docker, golang, life, linux, ml, r, read, shell, thinking
categories: ["r"]
tags: ["r", "单基因分析", "Xena", "cancer", "genomics"]
---

```{r setup, include=FALSE}
knitr::opts_chunk$set(collapse = TRUE, dev = "png", comment = "#>", tidy = "styler")
#Sys.setenv("LANGUAGE"="EN") # Embed this for outputing English message
#Sys.setlocale('LC_ALL','C') # Embed this directly in the Rmarkdown script that contains the Chinese character comment
options(digits=3)
options(max.print=200)
```

> 这篇文章很久之前就想写了，但一直因为一些事情拖延了。

在开发 UCSCXenaShiny 的基础上，我将其中支持的 UCSCXena TCGA/CCLE 单基因数据下载函数进行了整理，构建了一个单一的入口。这样即使用户无需加载 Shiny，也能够简单自在的下载 癌症单基因数据了。

> 这里单独说的 TCGA 不太全面，实际包含了 TCGA TARGET GTEx 3 个数据库，它们是个体水平的数据。而 CCLE 是细胞水平数据。

## 下载安装包

在国内我们统一推荐下载 Gitee 上的包：

```r
remotes::install_git("https://gitee.com/XenaShiny/UCSCXenaShiny")
```

如果你已经安装 CRAN 上的 UCSCXenaShiny，也需要进行上面的操作，否则无法使用最新的函数。

## 参数说明

函数就一个 `query_value()`。

简单看看有哪些参数：

```{r}
library(UCSCXenaShiny)
args(query_value)
```

非常简单哈，只有 3 个：

- 第 1 个是基因名/蛋白名等。
- 第 2 个是数据的类型，包括基因表达（gene），转录本表达（transcript）、突变（mutation）、拷贝数变异（cnv）和甲基化（methylation），默认是基因表达。
- 第 3 个是数据库，包括 toil（包括上面提到的 TCGA 等几个个体水平数据）和 ccle。

## 使用

了解函数参数后，使用就根据自己所需就行了。如果还不懂，可以不断试错。

我们以 TP53 基因为例下载一些数据看看。

```{r}
gene_expr <- query_value("TP53")
```

这个返回结果的结构：

```{r}
str(gene_expr)
```


可以查看部分数据：

```{r}
gene_expr$expression[1:5]
```

有了这个数据就可以结合病人的各种表型去做分析啦。

我们再看下它的 CNV 和 突变情况。

```{r}
# CNV
gene_cnv <- query_value("TP53", data_type = "cnv")
gene_cnv$data[1:5]

# 突变
gene_mut <- query_value("TP53", data_type = "mutation")
gene_mut[1:5]
```

简单利用 tidyverse 包，我们可以将几种分子数据整合到一起：

```{r}
library(tidyverse)

expr <- dplyr::tibble(
  sample = names(gene_expr$expression),
  expr = as.numeric(gene_expr$expression)
)

cnv <- dplyr::tibble(
  sample = names(gene_cnv$data),
  cnv = as.numeric(gene_cnv$data)
)

mut <- dplyr::tibble(
  sample = names(gene_mut),
  mut = as.numeric(gene_mut)
)

tp53 <- purrr::reduce(list(expr, cnv, mut), dplyr::full_join, by = "sample")
  
```

最后简单画个图吧：

```{r}
GGally::ggpairs(tp53[, -1])
```

