---
title: "第 02 章、数据探索"
author: "侃侃迩行"
date: '2017-02-15'
output:
  blogdown::html_page:
    toc: true
---

```{r, echo = FALSE, eval = TRUE}
library(PASWR2, quietly = TRUE)
```

# 2.1. 什么是统计学
# 2.2. 数据
# 2.3. 定性数据

## 2.3.1. 频率分析表
- vector
```{r eval = TRUE, results = "hold"}
Grades <- c("A", "D", "C", "D", "C", "C", "C", "C", "F", "B")
Grades
table(Grades)
xtabs(~ Grades)
table(Grades) / length(Grades) # Relative frequency table
prop.table(table(Grades))
```
- data frame
```{r eval = TRUE, results = "hold"}
library(MASS)
table(quine$Age)
with(data = quine, table(Age))
xtabs(~ Age, data = quine)
```

## 2.3.2. 盒状图

```{r label = "Figure_02_01", eval = TRUE, fig.align="center", results = "hold"}
opar <- par(no.readonly = TRUE) # read in current parameters
par(mfrow=c(2, 2)) # change parameters
barplot(xtabs( ~ Grades),
        col = "gray40",
        xlab = "Grades",
        ylab = "Frequency"
)
barplot(prop.table(xtabs(~ Grades)),
        col = "gray40",
        xlab = "Grades",
        ylab = "Relative Frequency"
)
barplot(xtabs(~ Age, data = quine),
        col = "gray90",
        xlab = "Age",
        ylab = "Frequency"
)
barplot(prop.table(xtabs(~ Age, data = quine)),
        col = "gray90",
        xlab = "Age",
        ylab = "Relative Frequency"
)
par(opar) # reset to original parameters
```

## 2.3.3. 点状图

- 图2.2

```{r label = "Figure_02_02", eval = TRUE, fig.align="center", results = "hold", warning = FALSE}
oldw <- getOption("warn")
options(warn = -1)
opar <- par(no.readonly = TRUE) # read in current parameters
par(mfrow = c(1, 2))
dotchart(xtabs( ~ Grades),
         main = "Grades",
         bg = "gray40",
         xlim = c(0, 6)
)
dotchart(xtabs(~ Age, data = quine),
        main = "Age",
        bg = "gray60",
        xlim = c(25, 50)
)
par(opar) # reset to original parameters
options(warn = oldw)
```
- 图2.3

```{r label = "Figure_02_03", eval = TRUE, fig.align="center", results = "hold", warning = FALSE}
oldw <- getOption("warn")
options(warn = -1)
opar <- par(no.readonly = TRUE) # read in current parameters
par(mfrow = c(1, 2))
TDM <- xtabs(Days ~ Age, data = quine)
dotchart(TDM,
         bg = "gray40",
         xlab = "Total Days Missed",
         xlim = c(400, 600)
)
ADM <- with (
       data = quine,
       tapply(Days, list(Age), mean)
)
dotchart(ADM,
       xlab = "Avage Days Missed",
       bg = "gray60",
       xlim = c(10, 22)
)
par(opar) # reset to original parameters
options(warn = oldw)
```

## 2.3.3. 饼状图

```{r label = "Figure_02_04", eval = TRUE, fig.align="center", results = "hold", warning = FALSE}
opar <- par(no.readonly = TRUE) # read in current parameters
par(mfrow = c(1, 2))
GS <- gray(c(0.1, 0.4, 0.7, 0.8, 0.95)) # different grays
pie(xtabs( ~ Grades, data = quine),
    radius = 1,
    col = GS
)
mtext(
    "Grades",
    side = 3,
    cex = 1.25,
    line = 1
)
pie(xtabs( ~ Age, data = quine),
    radius = 1,
    col = GS
)
mtext(
    "Age",
    side = 3,
    cex = 1.25,
    line = 1
)
par(opar) # reset to original parameters
```

# 2.4. 定量数据
## 2.4.1 茎叶图{#stem-leaf}
- 茎叶图适合展示小样本数据 (小于 100 个数据)。
```{r}
NYYHR <- BABERUTH$hr[BABERUTH$team == "NY-A"]
stem(NYYHR)
rm(NYYHR)
```

## 2.4.2 Strip Charts

- `stripchart()` 函数

```{r, eval = TRUE}
args(stripchart)
```
- 数据 `BABERUTH`

```{r}
head(BABERUTH)
NYYHR <- with(data = BABERUTH, hr[7 : 21])
```
- 图 2.6

```{r label = "Figure_02_06", eval = TRUE, fig.align="center", results = "hold", warning = FALSE}
stripchart(
  NYYHR,
  xlab = "Home runs per season",
  method = "stack",
  main = "Strip chart of home runs while a New York Yankee",
  pch = 1
  )
rm (NYYHR)
```

- 图 2.7

```{r label = "Figure_02_07", eval = TRUE, fig.align="center", results = "hold", warning = FALSE}
oldw <- getOption("warn")
options(warn = -1)
opar <- par(no.readonly = TRUE) # 读取现在的参数
par(mfrow = c(1, 2))
stripchart(
  hr ~ team,
  data = BABERUTH,
  xlab = "Home runs per season",
  method = "stack",
  pch = 1
  )
title ("Strip chart of home \n runs by team")
par(las = 1)  # 纵坐标标签改为水平方向
stripchart(
  hr ~ team,
  data = BABERUTH,
  pch = 19,
  method = "stack",
  col = c("gray30", "gray50", "gray70"),
  xlab = "Home runs per season",
  main = "Grayscale chart of \n home runs by team"
  )
par(opar) # 还原原始参数设置
```

## 2.4.3 密度曲线 {#Density-Curves}
### 2.4.3.1 直方图 {#Histograms}

- `hist()` 函数

```{r, eval = TRUE}
args(hist.default)
```
- 图 2.8

```{r label = "Figure_02_08", eval = TRUE, fig.align="center", results = "hold", warning = FALSE}
oldw <- getOption("warn")
options(warn = -1)
opar <- par(no.readonly = TRUE) # 读入当下参数
par(mfrow = c(1, 2))            # 一行两列
bin <- seq(20, 70, 10)          # 范围20-70，宽度为10的分块
hist(
  BABERUTH $ hr [7: 21],
  breaks = bin,
  xlab = "Home Runs",
  col = "pink",
  main = "Bins of form (]"
  )
hist(
  BABERUTH $ hr [7 : 21],
  breaks = bin,
  right = FALSE,
  xlab = "Home Runs",
  col = "pink",
  main = "Bins of form [)"
  )
par(opar) # 重设为原始参数
```

- ` breaks = "Sturges" `</br>
$$
h_{\text{Sturges}} = \frac{R}{1+\log^n_2}
$$
此处的 `R` 为样本数据的全距。

- `breaks = "FD"` 或 `"Freedman-Diaconis"` </br>
$$
h_{\text{FD}} = \frac{2\times IQR}{n^{1/3}}
$$
其中 IQR 为样本数据的四分位距。

- `breaks = "Scott"` </br>
$$
h_{\text{Scott}} = \frac{2 \cdot 3 ^{1/3} \cdot \pi ^{1/6} \cdot \hat{\sigma}}{n^{1/3}}
$$
其中 $\hat{\sigma}$ 为样本标准差。当然 R 实际使用的是简化版的公式：

$$
h_{\text{ScottR}} = \frac{3.5 \cdot \hat{\sigma}}{n^{1/3}}
$$

- R 并不直接使用上述公式计算出来的区间，而是用 `pretty(h)` 函数对区间进行了进一步优化。

- Sturges
```{r}
args(pretty.default)
```

```{r warning = FALSE, results = "hold"}
oldw <- getOption("warn")
options(warn = -1)
opar <- par(no.readonly = TRUE) # 读取现在的参数
xs <- BABERUTH $ hr[7 : 21]
R <- diff(range(xs))
n <- length(xs)
hs <- R / (1 + log2(n))
nclassS <- ceiling(R / hs)
bpS <- min(xs) + hs * 0 : nclassS
sturgesD <- hist(
  x = xs,
  breaks = bpS,
  main = "Sturges Definition",
  xlab = "",
  col = "pink",
  plot = FALSE
)
sturgesD $ breaks # 区间分界点
sturgesD $ counts # 每个区间数据个数
pretty(xs, n = nclassS) # 比较友好的分界点

sturgesA <- hist(
  x = xs,
  breaks = "Sturges",
  main = "Sturges Adjusted",
  xlab = "",
  col = "blue",
  plot = FALSE
)
sturgesA $ breaks
sturgesA $ counts
par(opar) # 重设为原始参数
```

- `breaks = "FD"`

```{r, results = "hold"}
n <- length(xs)
hfd <- 2 * IQR(xs) / (n^(1/3))
hfd
nclassFD <- ceiling(R / hfd)
nclassFD
bpFD <- min(xs) + hfd * 0 : nclassFD
bpFD

FDdef <- hist(
  x = xs,
  breaks = bpFD,
  main = "FD Definition",
  xlab = "",
  col = "pink",
  plot = "FALSE"
)
FDdef $ breaks
FDdef $ counts
pretty(xs, n = nclassFD)

FDadj <- hist(
  x = xs,
  breaks = "FD",
  main = "FD Adjusted",
  xlab = "",
  col = "blue",
  plot = "FALSE"
)
FDadj $ breaks
FDadj $ counts
```

- `breaks = "Scott"`

```{r, results = "hold"}
hsc <- 2 * 3 ^ (1 / 3) * pi ^ (1 / 6) * sd(xs) / n ^ (1 / 3)
hsc
nclassSC <- ceiling (R / hsc)
nclassSC
bpSC <- min(xs) + hsc * 0 : nclassSC
scottD <- hist(
  x = xs,
  breaks = bpSC,
  main = "Scott Definition",
  xlab = "",
  col = "pink",
  plot = FALSE
)
scottD $ breaks
scottD $ counts
pretty(xs, n = nclassSC)

scottA <- hist(
  x = xs,
  breaks = "Scott",
  main  = "Scott Adjusted",
  xlab = "",
  col = "blue",
  plot =  FALSE
)
scottA $ breaks
scottA $ counts
```


```{r, label = "Figure_02_09", echo = FALSE, eval = TRUE, fig.align="center", fig.width=6, fig.height=15, warning = FALSE}
oldw <- getOption("warn")
options(warn = -1)
opar <- par(no.readonly = TRUE) # 读取现在的参数
par(mfrow = c(3, 2))
hist(
  x = xs,
  breaks = bpS,
  main = "Sturges Definition",
  xlab = "",
  col = "pink"
)
hist(
  x = xs,
  breaks = "Sturges",
  main = "Sturges Adjusted",
  xlab = "",
  col = "blue"
)
hist(
  x = xs,
  breaks = bpFD,
  main = "FD Definition",
  xlab = "",
  col = "pink"
)
hist(
  x = xs,
  breaks = "FD",
  main = "FD Adjusted",
  xlab = "",
  col = "blue"
)
hist(
  x = xs,
  breaks = bpSC,
  main = "Scott Definition",
  xlab = "",
  col = "pink"
)
hist(
  x = xs,
  breaks = "Scott",
  main  = "Scott Adjusted",
  xlab = "",
  col = "blue"
)
par(opar) # 重设为原始参数
```

### 2.4.3.2 概率密度 {#Kernel-density-estimation}

- 区间宽度对直方图的影响

```{r, label = "Figure_02_10", eval = TRUE, fig.align="center", fig.width=6, fig.height=6}
oldw <- getOption("warn")
options(warn = -1)
opar <- par(no.readonly = TRUE) # 读取现在的参数
par (mfrow = c(2, 2))
attach(geyser)
ff <- function(br){
 hist(
  x = duration,
  breaks = br,
  freq = FALSE,
  ylim = c(0, 1),
  col = "pink"
 )
}
ff(3)
ff(6)
ff(12)
ff(24)
detach(geyser)
```

- 核概率密度估计是直方图的拓展
$$
\hat{f}(x) = \frac{1}{hn}\sum^n_{i=1}K(\frac{x-x_i}{h})
$$
其中`h`平滑参数 (smoothing parameter) 或带宽 (bandwidth)。 `K(.)`是核函数 (kernel function)。核函数通常为满足下面条件的对称性密度函数：
$$
\int^!_{'' !}K(x)dx = 1
$$
常见的核函数有长方形、三角形和高斯核函数

    - 长方形 (rectangular)
$$K(x)=\frac{1}{2}, |x|<1$$
    - 三角形 (Triangular)
$$K(x)= 1- |x|, |x|<1$$

    - 高斯 (Gaussian)
$$K(x)= \frac{1}{\sqrt{2\pi\sigma^2}}e ^{-\frac{(x-\mu)^2}{2\sigma^2}}, -\infty < x < \infty$$
其中$\mu=0$，$\sigma$为`h`。

- 三种核密度函数与 `h` 的关系

```{r, label = "Figure_02_11", fig.align="center", fig.width=8, fig.height=15}

RctFun <- function(h, x){
  (abs(x) < h) * 1/2
}

TrgFun <- function(h, x){
  (abs(x) < h) * (1 - abs(x / h))
}
NrmFun <- function(h, x){
  dnorm(x, sd = h)
}
ff <- function(h = 1, ker = NrmFun){
x <- seq(-4, 4, by = 0.01)
y <- ker (h, x)
plot(x, y, type = "l")
}
opar <- par(no.readonly = TRUE)
par (mfrow = c(3, 2))
ff(h = 1, ker = NrmFun)
ff(h = 2, ker = NrmFun)
ff(h = 1, ker = RctFun)
ff(h = 2, ker = RctFun)
ff(h = 1, ker = TrgFun)
ff(h = 2, ker = TrgFun)
```

- 当 `xi` 值为 0.5 和 1 时三角核密度函数的值

```{r, label = "Figure_02_12", eval = TRUE, fig.align="center", fig.width=6, fig.height=6}
xi <- c(0.5, 1.0)
n <- length(xi)
x <- seq(
  from = min(xi) - 0.5,
  to = max(xi) + 0.5,
  by = 0.1
)
h <- 0.3
tri <- function(x){
  (abs(x) < 1) * (1 - abs(x))
}
shapes <- sapply (
  X = xi,
  function(xi) {
    (1 / (h * n)) * tri((x - xi) / h)
  }
)
fx <- apply(shapes, 1, sum)
plot(x,
     fx,
     type = "l",
     ylab = expression(hat(f)(x))
       )
```

- `xi` 值 0.5 和 1 在不同位置上的权重

```{r}
dimnames(shapes) <- list(x, (c(xi[1], xi[2])))
RES <- cbind(
  shapes,
  f = apply(shapes, 1, sum)
  )
RES
```

- 同一个表格中画出每一个值的密度和最后的和密度

```{r, label = "Figure_02_13", eval = TRUE, fig.align="center"}
xi <- c(2.1, 2.2, 2.3, 2.4, 2.6, 2.7, 3.2, 3.3, 3.6, 3.7)
n <- length(xi)
x <- seq(
  from = min(xi) - 1,
  to = max(xi) + 1,
  length.out = 800
)
h <- 0.3
gauss <- function(x){
  1 / sqrt (2 * pi) * exp( - (x ^ 2) / 2)
}
shapes <- sapply(
  X = xi,
  FUN = function(xi){
    (1 / (h * n)) * gauss((x - xi) / h)
  }
)
plot(
  x,
  apply(shapes, 1, sum),
  type = "l",
  ylab = "",
  lwd = 3
)
rug(xi, lwd = 2)
apply(
  shapes,
  2,
  function(b){lines(x, b)}
)
```

- R语言中的 `density()` 函数

```{r}
args(density.default)
```

- 用 `density()` 函数做图

```{r, label = "Figure_02_14", eval = TRUE, fig.align="center"}
library(MASS)
opar <- par(no.readonly = TRUE)
par(mfrow = c(1, 2))
with(
  data = geyser,
  hist(waiting,
       freq = FALSE,
       col = "grey95"
       )
)
with(
  data = geyser,
  lines(density(waiting),
        col = "red",
        lwd = 2
        )
)
with(
  data = geyser,
  plot(
    density(waiting),
    col = "red",
    lwd = 2,
    main = "Density of waiting"
  )
)
```

# 2.5 集中量数{#Central-tendency}

## 2.5.1. 平均值{#mean}

- 平均值函数 `mean(x)`
```{r}
args(mean.default)
```
其中 `na.rm = TRUE` 说的是求平均值时先删除缺失值。`trim = p` 说的是求平均值前，先把数据从大到小排序，并删除两端的 $\lfloor p\times n \rfloor$ 个数之后再求平均值

- 手工计算

```{r, results = "hold"}
NYYHR <- with(data = BABERUTH, hr[7 : 21])
n <- length(NYYHR)
NYYHR
SNYYHR <- sort(NYYHR)
SNYYHR
trm <- c(0.05, 0.10, 0.15, 0.50)
p.trm <- function(x) floor(x * n)
p.trm(trm)
trm.mean <- function(trm){
  mean(SNYYHR[(1 + p.trm(trm)) : (n - p.trm(trm))])
}
sapply(trm, trm.mean)
```
- 利用 `trim` 选项计算

```{r, results = "hold"}
sapply(trm, FUN = function(x) mean(NYYHR, trim = x))
```

## 2.5.2 中数{#median}

- 中数的计算

$$
m
=
\begin{cases}
x_{k+1} & n = 2k + 1 & odd\\
\frac{1}{2}(x_{(k)}+x_{(k+1)}) & n = 2k & even\\
\end{cases}
$$

- 中数和平均值的关系

```{r}
Student1 <- c(73, 75, 74, 74)
Student2 <- c(95, 94, 12, 95)
Student3 <- c(66, 67, 63, 100)
SM <- rbind(Student1, Student2, Student3)
colnames(SM) <- c("Test1", "Test2", "Test3", "Test4")
means <- apply(SM, 1, mean)
medians <- apply(SM, 1, median)
TOC <- cbind(SM, means, medians)
TOC
```

## 2.5.3 众数{#mode}

- 众数指频率最高的那个值

```{r, results = "hold"}
Grades <- c("A", "D", "C", "D", "C", "C", "C", "C", "F", "B")
table(Grades)
names(which.max(table(Grades)))
```

- 通过概率密度曲线找众数

```{r, label = "Figure_02_15", eval = TRUE, fig.align="center"}
plot(density(VIT2005$totalprice),
     main = ""
     )
```

```{r}
DV <- density(VIT2005$totalprice)
yval <- max(DV$y)
ID <- which(DV$y == yval)
MODE <- DV$x[ID]
MODE
```

## 2.5.4 百分位点{#Quantiles}

- 一个分布的第 `p` 个百分位点 ($p^{th}$ quantile, $0 \leq p \leq 1$ ) 指的是满足以下条件的 $x_p$ 值 ：$\mathbb{P}(x \leq x_p) \geq p$ 和 $\mathbb{P}(X \geq x_p) \geq 1-p$。
